臺灣橋頭地方法院刑事判決　　　　　　　106年度訴字第396號
公　訴　人　臺灣橋頭地方法院檢察署檢察官
被　　　告　余秀男



選任辯護人　陳豐裕法扶律師　　　　　　
被　　　告　余美麗




選任辯護人　林侑靜法扶律師
　　　　　　翁銘隆法扶律師
被　　　告　余丞章




　　　　　　陳斌錡



　　　　　　黃志強



上3 人共同
指定辯護人　本院公設辯護人　李佩娟
上列被告因違反毒品危害防制條例案件，經檢察官提起公訴（10
6 年度偵字第8658、8854、9387、11534 號），本院判決如下：
    主  文
丙○○犯如附表一編號1 至19、22至28所示之貳拾陸罪，各處如
附表一編號1 至19、22至28所示之刑及沒收。又犯成年人對未成
年人轉讓第二級毒品罪，處有期徒刑肆月，應執行有期徒刑拾貳
年陸月。
丁○○犯如附表一編號20、28所示之貳罪，各處如附表一編號20
、28所示之刑及沒收。應執行有期徒刑捌年。
乙○○犯如附表一編號4 、7 、15、21所示之肆罪，各處如附表
一編號4 、7 、15、21所示之刑及沒收。應執行有期徒刑玖年。
庚○○犯如附表一編號13、16、17所示之叁罪，各處如附表一編
號13、16、17所示之刑及沒收。應執行有期徒刑肆年捌月。
辛○○犯如附表一編號1 、5 、8 所示之叁罪，各處如附表一編
號1 、5 、8 所示之刑及沒收。應執行有期徒刑捌年捌月。
    事  實
一、丙○○、丁○○、乙○○及辛○○均明知海洛因係毒品危害
    防制條例第2 條第2 項第1 款所定列管之第一級毒品，及丙○○、丁○○、庚○○均明知甲基安非他命係毒品危害防制
    條例第2 條第2 項第2 款所定列管之第二級毒品，均不得非
    法持有、販賣、轉讓。詎丙○○、丁○○、乙○○、庚○○
    及辛○○竟分別意圖營利，分別基於單獨販賣或共同販賣第
    一級毒品海洛因、第二級毒品甲基安非他命之犯意或犯意聯
    絡，分別於如附表一編號1 至28所示之時間、地點，各以如
    附表一編號1 至28所示之方式、價額及數量，分別販賣第一
    級毒品海洛因、第二級毒品甲基安非他命予如附表一編號1
    至28所示之人( 犯罪行為人詳如附表一編號1 至28所示) 。
二、乙○○明知戊○○撥打丙○○所持用之門號0000000000號行
    動電話聯絡係為向丙○○購買第一級毒品海洛因，竟仍基於
    幫助販賣第一級毒品海洛因之犯意，於如附表一編號7 所示
    之時間，代丙○○接聽聯絡購買第一級毒品海洛因事宜，以
    便利丙○○遂行如附表一編號7 所示之販賣第一級毒品海洛
    因予戊○○之犯行。
三、丙○○明知陳Ｏ瑋( 民國89年6 月生，真實年籍資料詳卷)
    為未滿18歲之未成年人，基仍於轉讓第二級毒品甲基安非他
    命之犯意，於106 年8 月7 日下午7 時30分許，在其位於高
    雄市○○區○○街00巷00號之住處，無償提供重量約0.5 公
    克之第二級毒品甲基安非他命( 無證據證明轉讓毒品純質淨
    重逾20公克以上) 予少年陳Ｏ瑋施用1 次。
四、嗣經警對丙○○所持用上開行動電話門號實施通訊監察後，
    ，於106 年8 月23日上午6 時50分許，持本院核發之106 年
    度461 號搜索票，至丙○○位於高雄市○○區○○街00巷00
    號之住處執行搜索，當場扣得丙○○所有供其為本案販賣毒
    品犯罪所餘之如附表二編號1 至3 所示之第一級毒品海洛因
    11包及第二級毒品甲基安非他命1 包( 各含包裝袋1 只，檢
    驗前後及純質淨重均詳如附表二編號1 至3 所示) ，及扣得
    丙○○所有供其為本案販賣毒品犯罪所用之如附表二編號4
    至9 所示之物。另於同日上午10時50分許，在高雄市大寮區
    四維路與民安路口，拘提乙○○到案，並扣得乙○○所有供
    如其為如附表一編號21所示之販賣第一級毒品海洛因犯罪所
    用之如附表四編號1 所示之HTC 廠牌手機1 支（序號：0000
    00000000000 ，含門號0000000000號之S1M 卡1 枚）；又於
    同日上午10時52分許，至丁○○位於高雄市○○區○○街0
    號2 樓之住處執行搜索時，當場扣得丁○○所有供其為如附
    表一編號20所示之販賣第二級毒品甲基安非他命犯罪所餘之
    如附表三編號3 至5 所示之第二級毒品甲基安非他命3 包(
    各含包裝袋1 只，驗前後淨重均詳如附表三編號3 至5 所示
    ) ，及扣得丁○○所有供其為如附表一編號20所示之販賣第
    二級毒品犯罪所用之如附表三編號6 至8 所示之物。再於同
    日上午7 時45分許及同年9 月11日下午6 時40分許，分別拘
    提庚○○及辛○○到案，始循線查悉上情；嗣員警復依據丙○○所為供述，因而查獲其毒品上游鄭吉祥，始循線查悉上
    情。
五、案經高雄市政府警察局苓雅分局報告臺灣橋頭地方法院檢察
    署檢察官偵查起訴。
    理  由
壹、證據能力部分：
一、按被告以外之人於審判外之言詞或書面陳述，除法律有規定
    者外，不得作為證據，刑事訴訟法第159 條定有明文。查被
    告丁○○及其辯護人於本院審理中對於證人甲○○於警詢中
    之陳述，均表示係審判外陳述，無證據能力（見訴字卷一第
    277 頁) 。經查，證人甲○○於警詢時，就關於其與被告丁○○有無於如附表一編號20所示之時間、地點，交易第二級
    毒品甲基安非他命所為之陳述，核與其於審判中之證述大致
    相符，是證人甲○○於警詢中之陳述，即不合上開傳聞例外
    之規定，自無證據能力，當以證人甲○○於審判中之證述作
    為證據。
二、次按被告以外之人於偵查中向檢察官所為之陳述，除顯有不
    可信之情況者外，得為證據，刑事訴訟法第159 條之1 第2
    項亦有明文，而該條之立法理由係認被告以外之人（包括證
    人、鑑定人、告訴人、被害人及共同被告等）之陳述如在法
    官面前為之，因其任意陳述之信用性係在已受確定保障之情
    況下所為，自得作為證據。而現階段刑事訴訟法規定檢察官
    代表國家偵查犯罪、實施公訴，依法其有訊問被告、證人及
    鑑定人之權，證人、鑑定人且須具結，而實務運作時，檢察
    官偵查中向被告以外之人所取得之陳述，原則上均能遵守法
    律規定，不致違法取供，其可信度極高，職是，被告以外之
    人前於偵查中已具結而為證述，除反對該項供述得具有證據
    能力之一方，已釋明「顯有不可信之情況」之理由外，即不
    宜遽指該證人於偵查中之陳述不具證據能力。查本案證人甲○○於偵查中在檢察官前所為陳述，業已依法具結，另被告
    丁○○及其辯護人復未曾提及檢察官在偵查時有何不法取供
    致該證人之證詞顯不可信之情事，故證人甲○○於偵查中之
    證述，自得採為認定被告丁○○本案犯罪事實之證據。
三、又按被告以外之人於審判外之陳述，雖不符刑事訴訟法第15
    9 條之1 至第159 條之4 之規定，而經當事人於審判程序同
    意作為證據，法院審酌該言詞陳述或書面陳述作成時之情況
    ，認為適當者，亦得為證據。當事人、代理人或辯護人於法
    院調查證據時，知有第159 條第1 項不得為證據之情形，而
    未於言詞辯論終結前聲明異議者，視為有前項之同意，刑事
    訴訟法第159 條之5 第1 項、第2 項分別定有明文。查本判
    決下列所引用除前開具有爭執以外之言詞及書面陳述等證據
    資料，被告丙○○、丁○○、乙○○、辛○○、庚○○及其
    等之辯護人於本院準備程序中均表示同意皆具有證據能力(
    見訴字卷一第277 頁、訴字卷二第147 頁) ，復均未於本案
    言詞辯論終結前聲明異議，且本院審酌該等言詞或書面陳述
    等證據資料作成時之情況，並無違法或不當之情事；又以之
    作為本案論罪之證據，均與本案待證事實具有相當關聯性，
    是依上揭規定，堪認該等證據，均應具有證據能力。
貳、認定犯罪事實所憑之證據與理由：
一、如附表一編號1 至19、21至28所示之犯行部分：
  ㈠訊據被告丙○○、丁○○、乙○○、庚○○及辛○○，對於
    如附表一編號1 至19、22至27所示之毒品買受人，分別與被
    告丙○○所持用之門號0000000000號行動電話聯絡購買毒品
    事宜後，再分別由被告丙○○本人，或由被告丙○○指派被
    告乙○○或被告庚○○或被告辛○○或少年陳Ｏ瑋，分別於
    如附表一編號1 至6 、8 至19、22至27所示之時間、地點，
    與各該毒品買受人分別交易第一級毒品海洛因或第二級毒品
    甲基安非他命，嗣再由被告丙○○本人或推由被告乙○○或
    被告庚○○或被告辛○○或少年陳Ｏ瑋收取毒品價金；以及
    被告乙○○以其所持用之門號0000000000號行動電話與黃凡
    玲所持用之門號0000000000號行動電話聯絡後，由被告乙○○本人於如附表一編號21所示之時間、地點，與黃凡玲交易
    第一級毒品海洛因1 包；暨被告丁○○於如附表一編號28所
    示之時間稍前，接聽黃慶煌撥打被告丙○○所持用之門號00
    00000000號行動電話聯絡購買第一級毒品事宜後，即由被告
    丁○○於如附表一編號28所示之時間，持被告丙○○所有置
    於住處內之第一級毒品海洛因1 包，前往如附表一編號28所
    示之地點與黃慶煌交易毒品，並收取價金等事實，於警詢、
    偵查及本院審理中均供承不諱( 見高市警刑大偵九字第0000
    0000000 號卷〈下稱警一卷〉第3 至8 、10至27頁、第62頁
    正面至第63頁背面、第90頁正面至第91頁正面、第115 頁背
    面至第117 頁正面、第120 頁正面及背面、高市警刑大偵九
    字第10672314900 號卷〈下稱警二卷〉第3 頁正面至第7 頁
    背面、偵字第8658號卷三〈下稱偵三卷〉第540 至545 頁、
    偵字第8854號卷〈下稱偵四卷〉第727 、728 頁、偵字第88
    54號卷〈下稱偵五卷〉第83、84頁、偵字第9387號卷〈下稱
    偵六卷〉第23、24頁、聲羈字第229 號卷〈下稱聲羈卷一〉
    第17頁背面、第22至27、36、37、46至48頁、聲羈字第243
    號卷〈下稱聲羈卷二〉第11至17頁、偵聲字第196 號卷〈下
    稱偵聲卷一〉第12頁背面至第17頁背面、偵聲字第209 號卷
    〈下稱偵聲二卷〉第11頁背面至第12頁正面、訴字卷一第91
    至95、257 、259 、263 至265 、267 、405 頁、訴字卷二
    第137 至139 頁、訴字卷三第107 至110 頁) ，核與證人即
    少年陳Ｏ瑋及證人即毒品買受人陳志仁、王志成、黃世榮、
    壬○○、甲○○、黃凡玲、林志峰、鄭永進、謝建富、劉權
    承等人於警詢及偵查中，以及證人即毒品買受人戊○○、癸○○於警詢、偵查及本院審理中分別所證述之情節均大致相
    符( 見警一卷第141 頁背面至第145 頁背面、偵字第8658號
    卷一〈下稱偵一卷〉第103 至107 、121 、122 、155 、15
    9 至166 、199 至204 、247 、248 、253 至264 頁、偵字
    第8658號卷二〈下稱偵二卷〉第288 、293 至298 、335 至
    345 、357 、358 、372 、373 、404 、410 至415 、427
    、4284、433 、434 、441 、447 至449 、453 、454 、48
    7 、488 、494 、495 頁、偵三卷第534 、535 頁、偵六卷
    第58、59頁、訴字卷二第57至62、317 至326 頁) ，復有被
    告丙○○指認被告乙○○、庚○○、辛○○、丁○○及少年
    陳Ｏ瑋之高雄市政府警察局刑事警察大隊( 下稱高市刑警大
    隊) 指認犯罪嫌疑人紀錄表、被告丙○○所持用之門號0000
    000000號行動電話與陳志仁所持用之門號0000000000號行動
    電話、癸○○所持用之門號0000000000號行動電話、戊○○
    所持用之門號0000000000號行動電話、王志成所持用之門號
    0000000000號行動電話、壬○○所持用之門號0000000000號
    行動電話、黃世榮所持用之門號0000000000號行動電話、黃
    凡玲所持用之門號0000000000號行動電話、甲○○所持用之
    門號0000000000號行動電話之通訊監察譯文、被告丙○○所
    持用之門號0000000000號行動電話之通聯調閱查詢單、被告
    乙○○所持用之門號0000000000號行動電話與黃凡玲所持用
    之門號0000000000號行動電話之通訊監察譯文、被告丁○○
    所持用之門號0000000000號行動電話之通聯調閱查詢單、被
    告丙○○所持用之門號0000000000號行動電話與黃慶煌所使
    用之號碼00-0000000號電話之通訊監察譯文、被告庚○○指
    認被告丙○○、乙○○及辛○○之高市刑警大隊指認犯罪嫌
    疑人紀錄表、少年陳Ｏ瑋指認被告、庚○○、乙○○及辛○○之高市刑警大隊指認犯罪嫌疑人紀錄表、陳志仁、戊○○
    、王志成、黃世榮、壬○○、癸○○、甲○○、黃凡玲、林
    志峰、謝建富、劉權承分別指認被告丙○○、乙○○、辛○○及庚○○之高市刑警察大隊指認犯罪嫌疑人紀錄表各1 份
    在卷可稽( 見警一卷第30頁正面及背面、第38頁正面至第47
    頁正面、第53頁、第65頁正面及背面、第122 頁正面至第12
    3 頁背面、第147 頁正面至第148 頁背面、偵一卷第111 至
    114 、167 至169 、207 至210 、271 至274 、302 至305
    、351 至354 、384 至387 、420 至423 、436 至439 、45
    6 至459 、497 、498 頁、偵二卷第375 頁) ；基此，足認
    被告丙○○、丁○○、乙○○、庚○○及辛○○前開任意性
    之自白均核與事實相符，俱堪採為認定本案犯罪事實之憑據
    ，應無疑義。
  ㈡另經警持本院核發之106 年度聲搜字第461 號搜索票，分別
    至被告丙○○、乙○○上開住處執行搜索後，分別扣得被告
    被告丙○○、乙○○所有如附表二、四所示之物，亦有高市
    刑警大隊106 年8 月23日搜索扣押筆錄及扣押物品目錄表(
    受執行人：丙○○) 、高市刑警大隊106 年8 月23日扣押筆
    錄及扣押物品目錄表( 受執行人：乙○○) 、乙○○出具之
    自願受搜索同意書各1 份在卷可按( 見警一卷第33至36、66
    至69頁) ，並有被告丙○○、乙○○分別所有如附表二、四
    所示之物扣案可資佐證。又扣案之如附表二編號1 至3 所示
    之白色粉碎塊狀11包及白色結晶1 包，分別送請法務部調查
    局濫用藥物實驗室( 下稱法務部實驗室) 及高雄市立凱旋醫
    院( 下稱凱旋醫院) 鑑定，其結果分別呈有第一級毒品海洛
    因及第二級毒品甲基安非他命成分( 各含包裝袋1 只，檢驗
    前後及純質淨重均詳如附表二編號1 至3 所示) 等節，有法
    務部實驗室106 年10月18日調科壹字第00000000000 號鑑定
    書及凱旋醫院106 年10月23日高市凱醫驗字第50239 號濫用
    藥物成品檢驗鑑定書各1 份附卷可按( 見偵四卷第706 、71
    5 頁) ；而扣案之如附表二編號1 至3 所示之第一級毒品海
    洛因11包及第二級毒品甲基安非他命1 包，均係被告丙○○
    所有，並係供其為本案販賣第一級毒品海洛因及第二級毒品
    甲基安非他命犯罪所餘之物，以及扣案之如附表二編號4 所
    示之三星廠牌手機1 支，則係供被告丙○○作為聯絡本案販
    賣毒品交易之工具，並有被告丙○○持該行動電話門號與前
    述毒品買受人聯絡購買毒品事宜之通訊監察譯文等件存卷可
    佐；另扣案之如附表二編號5 所示之白色粉末1 包，經檢驗
    未檢出法定毒品反應一節，此有前揭法務部實驗室鑑定書鑑
    定結果四附卷可參( 見偵四卷第706 頁) ，並據被告丙○○
    於本院審理中供承該包白色粉末應為糖粉，與扣案之如附表
    二編號6 至9 所示之電子磅秤1 臺、夾鏈袋3 袋、塑膠鏟管
    1 支及葡萄糖粉1 包等物，均係供被告丙○○為本案販賣毒
    品犯罪所用之物等情，業經被告丙○○於本院審理中陳明甚
    詳( 見訴字卷一第93、94、259 頁、訴字卷三第110 頁) ；
    另扣案之如附表四編號1 所示之HTC 廠牌手機1 支，則係被
    告乙○○所有，並係供其與證人黃凡玲聯絡如附表一編號21
    所示之販賣第一級毒品海洛因交易所用之工具一情，亦經被
    告乙○○在本院審理中供明在卷( 見訴字一卷第260 、261
    頁) ，復有前揭被告乙○○所持用之門號0000000000號行動
    電話與證人黃凡玲所持用之門號0000000000號行動電話之通
    訊監察譯文存卷可佐。是以，被告丙○○、乙○○前開自白
    供述，當足資採認。
  ㈢次按販賣第一、二級毒品，均係違法行為，非可公然為之，
    且其法定刑責甚高，苟販賣者無利可圖，絕無甘冒被供出來
    源或被檢警查緝法辦之風險，而平價或低價甚或無利益販賣
    毒品之理；又上揭證人即毒品買受人陳志仁、王志成、黃世
    榮、戊○○、癸○○、甲○○、黃凡玲、林志峰、鄭永進、
    謝建富及劉權承等人業已分別明確證述係各以如附表一編號
    1 至19、21至27所示之金額，分別向被告丙○○或乙○○購
    買第一級毒品海洛因或第二級毒品甲基安非他命等語，業經
    本院認定如前，此亦為被告丙○○、丁○○、乙○○、庚○○及辛○○所自承在案；以及被告丁○○業已詳細供述以如
    附表一編號28所示之價格( 400 元) ，將被告丙○○所有海
    洛因1 包販賣予黃慶煌等情，而衡以被告丁○○與黃慶煌並
    無特殊情誼，衡情當無以低價販售毒品予他人之可能；復衡
    之被告乙○○、庚○○及辛○○於偵查及本院審理中均供陳
    ：伊幫忙丙○○交付毒品予買受人，丙○○均會提供少許毒
    品供其等施用等語明確( 見偵一卷第46頁背面、偵二卷第69
    頁) ，此亦核與被告丙○○於偵查及本院審理中所供相符；
    準此以觀，足認被告丙○○、丁○○、乙○○、庚○○及辛○○分別所為如附表編號1 至19、21至28所示之販賣第一級
    毒品海洛因或第二級毒品甲基安非他命之犯行，均顯具有營
    利之意圖，甚為明確。
  ㈣至被告乙○○之辯護人認被告乙○○就如附表一編號15所示
    之販賣第一級毒品予證人壬○○之犯行，應僅係觸犯轉讓第
    一級毒品罪云云( 見訴字卷三第113 、114 頁) ，惟查：
  ⒈證人壬○○固於警詢及偵查中陳述：卷附伊與被告丙○○持
    用行動電話聯絡之通訊監察譯文，係伊聯絡被告丙○○家中
    有無人在，伊到被告丙○○家直接找乙○○聊天而已，並無
    交易毒品云云( 見偵二卷第294 、295 、329 頁) ；其又於
    偵查中證述：伊1 個禮拜約2 天會去丙○○家，伊看到丙○○施用剩餘的毒品放在桌上，伊會自己拿來施用，伊沒有跟
    丙○○買過毒品，丙○○也沒有說要跟伊收錢云云( 見偵二
    卷第329 頁) 。然觀之被告丙○○所持用之門號0000000000
    號行動電話與壬○○所持用之門號0000000000號行動電話之
    通訊監察譯文內容：「B ( 壬○○，下同) ：『達哥』？A(
    丙○○) ：你誰啊？B ：『饅頭』。A ：怎樣。B ：我現在
    過去喔。A ：你過去阿『章啊』，他們在家。B ：蛤。A ：
    『章啊』，他們在家。B ：我直接找『章哥』嗎。A ：恩。
    」等節，由上通聯內容可知壬○○該次聯絡目的應原係要找
    被告丙○○，僅因被告丙○○表示家中尚有被告乙○○在家
    ，要壬○○直接找被告乙○○即可等事實，要可認定。而果
    若壬○○撥打被告丙○○所持用之行動電話聯絡目的僅係為
    聊天而已，在被告丙○○表示伊不在家，但家中尚有被告乙○○在其住處時，衡情壬○○應無需詢問是否直接找乙○○
    即可之理及必要。
  ⒉況參以被告丙○○於警詢中已明確供承：卷附伊與壬○○持
    用行動電話聯絡之通訊監察譯文，係壬○○要找伊購買毒品
    ，當時伊不在家，伊就叫壬○○到伊家找伊弟弟乙○○，後
    來壬○○前往伊住處時，以賒帳方式購買500 元海洛因，並
    由乙○○交付毒品給壬○○，壬○○當場並未給付價金等語
    甚詳( 見警一卷第16、17頁) ，此核與被告乙○○於警詢中
    供述：壬○○與被告丙○○該次通聯，係壬○○打電話給丙○○，丙○○表示伊不在家，並叫壬○○到住處找伊，後來
    伊帶壬○○到住處2 樓，伊拿1 包500 元海洛因給壬○○，
    但壬○○當場沒有給伊錢，並表示過幾天再跟丙○○算錢等
    語( 見警一卷第62頁背面) ；互核被告丙○○、乙○○就壬○○與被告丙○○該次通訊監察譯文之過程及目的，以及嗣
    後壬○○前往丙○○之住處時，以賒帳方式經由被告乙○○
    取得海洛因，而未當場給付毒品價金等事實，其2 人所為供
    述均屬一致，亦與前揭通訊監察譯文所示通聯內容，較屬相
    符，顯具憑信性；由此足徵被告丙○○、乙○○此部分自白
    供述，俱堪予採信。
  ⒊再者，證人壬○○所陳述伊會自行施用被告丙○○置於桌上
    施用剩餘之毒品，以及被告丙○○未曾向其收取毒品價金等
    過程，亦與被告丙○○及乙○○前開分別就該次通訊監察譯
    文所為供述交付毒品之過程，亦不一致。綜合以上，堪認證
    人壬○○前揭所為被告丙○○無償提供毒品供其施用之證述
    ，自無從資為被告丙○○就該次與壬○○以行動電話通聯目
    的僅係無償轉讓毒品予壬○○施用之認定依據。從而，被告
    乙○○之辯護人此部分所認，尚無可為採，併此敘明。
  ㈤綜上各節，堪認被告丙○○、丁○○、乙○○、庚○○及辛○○分別所為如附表一編號1 至19、22至28所示之販賣第一
    毒品及第二級毒品之犯行，犯罪事證均已為明確，俱洵堪認
    定。
二、事實欄二部分：
  ㈠被告乙○○有於如附表一編號7 所示之時間稍前，接聽證人
    戊○○撥打被告丙○○所持用之門號0000000000號行動電話
    聯絡購買海洛因後，嗣後證人戊○○即前往被告丙○○之住
    處交易海洛因等事實，業經被告乙○○於偵查及本院審理中
    分別供認在卷( 見警一卷第62頁背面至第63頁正面、偵三卷
    第542 頁、訴字卷第139 頁) ，核與證人戊○○於警詢、偵
    查及本院審理中所證稱之聯絡交易毒品過程大致相同( 見偵
    一卷第162 、163 頁、偵六卷第58頁、訴字卷二第323 至32
    6 頁) ，並有被告丙○○所持用之門號0000000000號行動電
    話與證人戊○○所持用之門號0000000000號行動電話106 年
    7 月2 日之通訊監察譯文1 份附卷可佐( 見警一卷第65頁背
    面) ，是此部分事實，足堪認定。
  ㈡至公訴意旨認被告乙○○就被告丙○○所為如附表一編號7
    所示之販賣第一級毒品海洛因予證人戊○○之犯行，亦有犯
    意聯絡及行為分擔一節。然查：
  ⒈按若直接或間接予以犯罪之便利，即應就正犯所實施之犯罪
    ，論以幫助犯（最高法院著有33年上字第1679號判例意旨參
    照）；又刑法上所謂幫助犯者，既係指於他人實施犯罪之前
    或犯罪之際，予以助力，使之易於實施或完成犯罪行為之謂
    ，則依法條用語而為文義解釋，可知幫助犯所規制之範疇，
    原不限於「直接」幫助舉措，而應兼及對犯罪之實行或最終
    犯罪結果提供助力之「間接」行為。
  ⒉觀之前開被告丙○○與證人戊○○就如附表一編號7 所示之
    交易第一級毒品海洛因之行為，雙方間以行動電話之通訊監
    察譯文內容：「B(戊○○，下同) ：喂。A ( 乙○○，下同
    ) ：你要來嗎。B ：找七辣。A ：到了再說。B ：好。」(
    見警一卷第65頁背面) ；而「找七辣」即代表要向被告丙○○購買海洛因，且此情亦為被告乙○○所知悉乙節，亦據證
    人戊○○於偵查及本院審理中分別證述甚詳( 見偵一卷第16
    2 、163 頁、訴字卷二第325 、326 頁) ，此亦為被告乙○○在本院審理中供承不諱( 見訴字卷二第139 頁) ，是此部
    分之事實，固堪認定。
  ⒊惟證人戊○○亦於偵查及本院審理中明確證稱：伊約10分鐘
    後到達丙○○住家門口時，大門鎖著，伊再打電話叫乙○○
    下來開門，乙○○就叫「強仔」幫伊開門，伊就走進去到丙○○位於2 樓的房間，以3,000 元向丙○○購買0.5 公克海
    洛因1 小包，並在現場完成交易等語( 見偵一卷第163 頁、
    訴字卷二第323 至325 頁) ；由此可知被告乙○○固知悉證
    人戊○○該次撥打被告丙○○所持用之行動電話係為聯繫購
    買海洛因事宜，即要證人戊○○直接前往被告丙○○上開住
    處交易毒品即可，而待證人戊○○到達交易地點後，被告乙○○並未參與該次交付毒品或收取毒品價金之行為，而係由
    被告丙○○單獨與證人戊○○進行該次毒品交易行為等節，
    要屬明確，此亦與被告丙○○於偵查中就該次與戊○○交易
    毒品之過程所為之證述亦屬大致相同。由此可見被告乙○○
    既未參與被告丙○○此部分販賣第一級毒品海洛因犯行之構
    成要件行為；從而，自難認被告乙○○就被告丙○○此部分
    販賣第一級毒品犯行，有何共同營利之意圖或行為分擔之情
    。
  ⒋至被告乙○○雖曾於警詢中供述：伊該次接聽電話後，戊○○表示要買海洛因的意思，伊要戊○○到了再說，後來戊○○到伊家後，大門上鎖，伊下去幫戊○○開門，並交付1 包
    500 元的海洛因予戊○○，但戊○○當時賒欠價款，並表示
    事後再跟丙○○清算等語( 見警一卷第62頁背面至第63頁正
    面) ；惟被告乙○○該次所為有關毒品交付過程及毒品價金
    之自白供述，均與證人戊○○及被告丙○○前揭所為陳述均
    不一致；而參酌被告乙○○曾多次受被告丙○○指示交付毒
    品予毒品買受人，是否因此記憶不清能而與他人交易毒品狀
    況有所混淆之可能；故被告乙○○前開自白供述，是否屬實
    ，即非無疑。從而，自難僅以被告乙○○前開自白陳述，即
    遽為不利被告乙○○之唯一認定依據。
  ⒌綜合以上，堪認被告乙○○固代被告丙○○接聽證人戊○○
    該次聯絡購買毒品之通聯，然除此之外，被告乙○○並未參
    與被告丙○○與戊○○該次毒品交易之構成要行為；此外，
    依本案現存卷證資料，亦查無其他積極事證足資證明被告乙○○除接聽該通電話之外，有與證人戊○○議定毒品價格或
    數量之情事；從而，依罪疑唯輕原則，自應採較有利被告乙○○之認定，而無從認定被告乙○○就被告丙○○該次販賣
    第一級毒品犯行，有何犯意聯絡或行為分擔之情。惟被告乙○○代被告丙○○接聽該次通聯電話後，在明知證人戊○○
    係為向被告丙○○購買海洛因之情形下，仍代被告丙○○向
    戊○○轉達直接前往被告丙○○住處交易即可之行為，顯係
    便利被告丙○○遂行該次販賣第一級毒品海洛因之犯行，而
    資以助力；準此以觀，被告乙○○此部分所為，應僅得論以
    幫助犯；故公訴意旨所認，容有誤會，均此敘明。
三、上開事實欄三所載之被告丙○○無償提供第二級毒品甲基安
    非他命予少年陳Ｏ瑋施用之事實，亦據被告丙○○於警詢、
    偵查及本院審理中供認不諱( 見警一卷第26頁、訴字卷一第
    91、257 頁、訴字卷三第108 頁) ，並據證人即少年陳Ｏ瑋
    於警詢中證述綦詳( 見警一卷第149 頁背面) ，從而，被告
    丙○○前開任意性之自白核與事實相符，應足資採信。按毒
    品危害防制條例第9 條第1 項之成年人故意對未成年人犯同
    法第6 條至第8 條之罪，係對被害人為未成年人之特殊要件
    予以加重處罰，乃就犯罪類型變更之個別犯罪行為予以加重
    ，屬刑法分則加重之性質，成為另一獨立之罪名。查被告丙○○係於69年1 月27日出生，於案發時已為成年人；而陳Ｏ
    瑋係89年6 月出生，於案發時為未滿18歲之未成年人乙節，
    有被告丙○○及少年陳Ｏ瑋之個人基本資料各1 份在卷可佐
    ；是以，成年之被告丙○○無償提供第二級毒品甲基安非他
    命予未成年人陳Ｏ瑋施用，核被告丙○○所為，應以毒品危
    害防制條例第8 條第2 項及同條例第9 條第1 項之成年人對
    未成年人犯轉讓第二級毒品罪論處。
四、另訊據被告丁○○固坦認其有於如附表一編號20所示之時間
    稍前，與證人甲○○以行動電話聯繫交易第二級毒品甲基安
    非他命事宜後，嗣證人甲○○於翌日前往其住處，其當場交
    付重量約1 錢之第二級毒品甲基安非他命1 包予證人甲○○
    等事實，然矢口否認有何販賣第二級毒品犯行，辯稱：伊知
    道甲○○沒有錢，還是將伊所持有的甲基安非他命交給甲○○，且伊所交付的甲基安非他命，是伊之前向甲○○購買的
    ，伊沒有販賣營利意圖，伊所為應係無償轉讓甲基安非他命
    予甲○○云云( 見訴字卷一第267 頁) 。經查：
  ㈠被告丁○○於106 年8 月12日下午8 點25分許至同年月13日
    凌晨1 時48分許間，持其所有之門號0000000000號行動電話
    與甲○○所持用之門號0000000000號行動電話聯絡交易第二
    級毒品甲基安非他命事宜後，被告丁○○在其位於高雄市○○區○○街0 號2 樓之住處，交付重量約1 錢之第二級毒品
    甲基安非他命1 包予甲○○等事實，業經被告丁○○於警詢
    、偵查及本院審理中供承在卷( 見警一卷第91頁背面置第93
    頁正面、偵字第8658號卷三〈下稱偵三卷〉第538 、539 頁
    、聲羈一卷第14頁、偵聲卷一第15頁背面至第16頁背面；訴
    字卷第91、92、267 頁) ，核與證人甲○○於偵查及本院審
    理中所證述之情節大致相符( 見偵二卷第404 頁、訴字卷二
    第57至62頁) ，復有被告丁○○所持用之門號0000000000號
    行動電話與甲○○所持用之門號0000000000號行動電話之通
    訊監察譯文1 份附卷可稽( 見警一卷第96頁背面至第97頁背
    面) ，並有被告丁○○所持用之OPPO廠牌手機1 支（序號：
    000000000000000 、000000000000000 ，含門號0000000000
    號之SIM 卡1 枚）扣案可資佐證，是此部分之事實，足堪認
    定。
  ㈡至被告丁○○雖以前揭情詞置辯，惟查：
  ⒈觀之被告丁○○固於本院審理中辯稱：伊交給甲○○的安非
    他命，是伊之前向甲○○以3 錢9 千元之價格所購買云云(
    見訴字卷一第269 頁) ，然此經甲○○於本院審理中明確陳
    述否認在案，則被告丁○○此部分所供是否屬實，即非無疑
    ；況參之被告丁○○於偵查中復供陳：甲○○在電話中表示
    「2 個6 」，是表示2 錢安非他命6 千元，但因為伊跟別人
    拿安非他命是1 錢3 千5 百元，所以伊在電話中回答甲○○
    「35」，即是1 錢要3 千5 百的意思等語( 見偵聲卷一第15
    頁背面第16頁背面) ；則果若被告丁○○交付予甲○○之甲
    基安非他命，係其之前以重量3 錢多價格為9 千元之代價向
    甲○○所購買，可見被告丁○○當初取得該等甲基安非他命
    成本應為1 錢3 千元；而被告丁○○事後向甲○○表示1 錢
    甲基安非他命之價格須3 千5 百元始可取得，並待甲○○與
    被告丁○○議定該毒品價格後，被告丁○○隨後在其上開住
    處，將其所持有其中重量約1 錢左右之甲基安非他命交付予
    甲○○等節，此為被告丁○○所不否認；由此可見被告丁○○交付前述甲基安非他命予甲○○時，係以高於其原本取得
    該等毒品之成本500 元之價額，而將該等毒品交付予甲○○
    ，由此足徵被告丁○○前開所為，顯具有營利之意圖，甚為
    明確。
  ⒉又按毒品危害防制條例第4 條規定之販賣毒品罪，係以行為
    人意圖營利而為販入或賣出毒品之行為，為其要件。至於其
    是否因而獲利，以及所獲之利益是否為現金，均非所問，最
    高法院著有99年度臺上字第6007號判決意旨可資為參。再觀
    以被告丁○○於偵查中亦陳述：甲○○先打電話給伊，伊也
    有講到價錢，1 錢安非他命3 千5 百元，甲○○也說好，但
    到現場交貨時，甲○○老婆在樓下催他，甲○○就離開了，
    沒有付錢給伊，後來也沒有還錢給伊等語( 見聲羈一卷第14
    頁) 。由此可徵被告丁○○在與甲○○議定前述毒品價格後
    ，復依雙方所議定之毒品價格，交付毒品予甲○○，且因甲○○因當場未交付毒品價金，而認甲○○迄今尚積欠伊該次
    毒品價款等情，已屬明確；則揆以前揭最高法院判決意旨，
    縱被告丁○○事後實際上並未獲利，仍無礙其本次販賣第二
    級毒品犯行之成立，要無疑義。
  ⒊況毒品非屬可輕易取得之物品，且被告丁○○所交付價值3,
    500 元之甲基安非他命，價值亦非少，則果非被告丁○○與
    甲○○有特殊情誼者，當無無償提供價值不斐之毒品供甲○○施用之必要；然被告丁○○與甲○○間並無特殊情誼，雙
    方間亦僅因購買毒品始會電話聯繫乙節，業經證人甲○○於
    本院審理中證述在卷( 見訴字卷二第62頁) ；再者，果若被
    告丁○○自始即欲無償提供毒品予甲○○，衡情被告丁○○
    自無須在雙方聯絡過程與甲○○數次確認毒品價格之問題或
    與甲○○議定毒品價格之理及必要。綜此各節，堪認被告丁○○前開所辯，應係事後脫免罪責之詞，無可採信。
  ㈢至被告丁○○與證人甲○○該次實際交易第二級毒品甲基安
    非他命之數量應為重量1 錢乙情，業經證人甲○○於本院審
    理中明確證述在卷，核與被告丁○○所供相符；此外，依現
    存案卷資料，亦查無被告丁○○與證人甲○○該次交易毒品
    重量確為2 錢之積極事證，則依罪疑有利被告原則，本院自
    得僅認定被告丁○○該次係販賣重量1 錢、價值3,500 元第
    二級毒品甲基安非他命1 包予證人甲○○之事實，故起訴書
    認被告丁○○該次係與證人甲○○交易重量2 錢、共7,000
    元之第二級毒品甲基安非他命，容有誤會，應予更正。
  ㈣綜上，本案此部分事證已臻明確，被告丁○○所為如附表一
    編號20所示之意圖營利而販賣第二級毒品甲基安非他命予甲○○之事實，業堪認定。
叁、論罪科刑：
一、核被告丙○○就如附表一編號1 至10、15、22至25、27、28
    所示之犯行( 共17次) ，及被告丁○○就如附表一編號28所
    示之犯行，以及被告辛○○就如附表一編號1 、5 、8 所示
    之犯行( 共3 次) ，暨被告乙○○就如附表一編號4 、15、
    21所示之犯行( 共3 次) ，均係犯毒品危害防制條例第4 條
    第1 項之販賣第一級毒品罪；另核被告丙○○就如附表一編
    號11至14、16至19所示之犯行( 共8 次) ，及被告丁○○就
    如附表一編號20所示之犯行，以及被告庚○○就如附表一編
    號13、16、17所示之犯行( 共3 次) ，均係犯同條例第4 條
    第2 項之販賣第二級毒品罪；又核被告丙○○就如附表一編
    號26所示之犯行，係犯毒品危害防制條例第4 條第1 項之販
    賣第一級毒品罪及同條例第4 條第2 項之販賣第二級毒品罪
    ；再核被告乙○○就如附表一編號7 所示之犯行，係犯刑法
    第30條第1 項前段、毒品危害防制條例第4 條第1 項之幫助
    犯販賣第一級毒品罪，並應依刑法第30條第2 項之規定，依
    正犯之刑減輕之。末核被告丙○○就事實欄三所示之犯行，
    係犯毒品危害防制條例第8 條第2 項及同條例第9 條第1 項
    之成年人對未成年人犯轉讓第二級毒品罪，應依同條例第9
    條第1 項之規定，加重其刑。被告丙○○、丁○○、乙○○
    、庚○○及辛○○分別販賣第一級毒品海洛因、第二級毒品
    甲基安非他命前，各持有第一級毒品海洛因、第二級毒品甲
    基安非他命之低度行為，各為其後販賣第一級毒品海洛因、
    第二級毒品甲基安非他命之高度行為所吸收，以及被告被告
    丙○○轉讓第二級毒品甲基安非他命前之持有該第二級毒品
    之行為，亦為其後轉讓第二級毒品之行為所吸收，均不另論
    罪。另被告丙○○就如附表一編號26所示之犯行，係以一行
    為同時觸犯販賣第一級毒品罪及販賣第二級毒品罪，為想像
    競合犯，應依刑法第55條前段之規定，從一重論以販賣第一
    級毒品罪。
二、又成年人教唆、幫助或利用兒童及少年犯罪或與之共同實施
    犯罪或故意對其犯罪者，加重其刑至2 分之1 ，兒童及少年
    福利與權益保障法第112 條第1 項前段定有明文。查被告丙○○就如附表一編號12、14所示之販賣第二級毒品犯行，均
    係與少年陳Ｏ瑋共同為之，而被告丙○○與少年陳Ｏ瑋於如
    附表一編號12、14所示之犯行時，分為成年人及未滿18歲之
    未成年人，有前揭被告丙○○與少年陳Ｏ瑋之個人年籍資料
    附卷可考；是以，就被告丙○○前開所為如附表一編號12、
    14所示之販賣第二級毒品犯行，均應依兒童及少年福利與權
    益保障法第112 條第1 項前段之規定，均加重其刑；惟按無
    期徒刑不得加重，刑法第65條第1 項分別定有明文；是以，
    就被告丙○○所犯如附表一編號12、14所示之販賣第二級毒
    品罪，依法均僅就有期徒刑及罰金刑部分加重其刑。至公訴
    意旨就被告丙○○所為如附表一編號12、14所示之販賣第二
    級毒品犯行部分，漏未適用兒童及少年福利與權益保障法第
    112 條第1 項前段加重其刑之規定，以及認被告乙○○就如
    附表一編號7 所示之犯行，係與被告丙○○共同違犯毒品危
    害防制條例第4 條第1 項之販賣第一級毒品罪云云，均屬有
    誤，惟此部分起訴社會基本事實同一，本院亦當庭諭知被告
    丙○○、乙○○及其等之辯護人另涉犯法條規定及罪名( 見
    訴字卷一第頁) ，以利其等攻擊防禦，故本院就此部分自得
    變更起訴法條審理之，均予敘明。
三、另被告丙○○與被告辛○○間就如附表一編號1 、5 、8 所
    示之販賣第一級毒品犯行，及被告丙○○與丁○○間就如附
    表一編號28所示之販賣第一級毒品犯行，以及被告丙○○與
    乙○○間就如附表一編號4 、15所示之販賣第一級毒品犯行
    ，暨被告丙○○與庚○○間就如附表一編號13、16、17所示
    之販賣第二級毒品犯行，及被告丙○○與少年陳Ｏ瑋間就如
    附表一編號12、14所示之販賣第二級毒品犯行，各有犯意之
    聯絡及行為之分擔，應均論以共同正犯。
四、又查被告乙○○前於102 年間因妨害自由及重利案件，經臺
    灣雲林地方法院以101 年度易字第678 號判處有期徒刑3 月
    、2 月( 共15罪) ，並定應執行有期徒刑10月；上開重利罪
    部分，嗣經臺灣高等法院臺南分院( 下稱南高分院) 以102
    年度上易字第424 號撤銷原判決，改判處拘役50日( 共9 罪
    ) ，有期徒刑2 月( 共6 罪) ，並定應執行有期徒刑5 月、
    拘役70日確定；上開妨害自由及重利罪經判處有期徒刑等7
    罪部分，則經南高分院以103 年度聲字第230 號裁定定應執
    行有期徒刑7 月確定( 下稱甲案) ；又於103 年間因竊盜案
    件，經臺灣高雄地方法院( 下稱雄院) 以104 年度審易字第
    16號判處有期徒刑4 月、2 月，並定應執行有期徒刑5 月確
    定；復於同年間因竊盜案件，經雄院以104 年度審易字第21
    號判處有期徒刑4 月（共7 罪）、3 月，並定應執行有期徒
    刑2 年確定；上開竊盜案件嗣經雄院以104 年度聲字第3005
    號裁定定應執行有期徒刑2 年4 月確定( 下稱乙案) ；上開
    甲、乙2 案經接續執行，於106 年3 月7 日因縮短刑期假釋
    出監，所餘刑期交付保護管束，迄於同年8 月9 日因假釋期
    滿未經撤銷視為執行完畢等情，此有被告乙○○之臺灣高等
    法院被告前案紀錄表各1 份在卷可查，被告乙○○於受有期
    徒刑執行完畢後，5 年以內故意再犯有期徒刑以上刑之如附
    表一編號4 所示之販賣第一級毒品罪，為累犯，應依刑法第
    47條第1 項之規定，加重其刑；惟按死刑、無期徒刑均不得
    加重，刑法第64條第1 項、第65條第1 項分別定有明文；是
    以，就被告乙○○所犯如附表一編號4 所示之販賣第一級毒
    品罪，依法僅就有期徒刑及罰金刑部分加重其刑。
五、次按犯毒品危害防制條例第4 條至第8 條之罪，於偵查及審
    判中均自白者，減輕其刑，該條例第17條第2 項定有明文。
    又「毒品危害防制條例第17條第2 項『犯第4 條至第8 條之
    罪於偵查及審判中均自白者，減輕其刑』，係指偵查及審判
    中均有自白，而所謂自白乃對自己之犯罪事實全部或主要部
    分為肯定供述之意。」，最高法院分別著有99年度臺上字第
    110 號、99年度臺上字第1850號、99年度臺上字第2455號判
    決意旨可資參照。經查：
  ㈠被告丙○○就其所為如附表一編號1 至19、22至28所示之販
    賣第一級毒品、第二級毒品犯行及事實欄三所示之成年人對
    未成年人犯轉讓第二級毒品犯行，及被告丁○○就其所為如
    附表一編號28所示之販賣第一級毒品犯行，以及被告乙○○
    就其所為如附表一編號4 、15、21所示之販賣第一級毒品犯
    行及如附表一編號7 所示之幫助犯販賣第一級毒品犯行，暨
    被告辛○○就如附表一編號1 、5 、8 所示之販賣第一級毒
    品犯行，以及被告庚○○就其所為如附表一編號13、16、17
    所示之販賣第二級毒品犯行，分別於偵查及本院審理中自白
    供認在卷，業如上述甚詳，故就被告丙○○、丁○○、乙○○、辛○○及庚○○上開所為各次犯行，均應依毒品危害防
    制條例第17條第2 項之規定，均減輕其刑。
  ㈡復按毒品條例第17條第2 項規定：「犯第4 條至第8 條之罪
    於偵查及審判中均自白者，減輕其刑」，係為鼓勵是類犯罪
    行為人自白、悔過，並期訴訟經濟、節約司法資源而設，故
    此所謂「自白」，應係指對自己之犯罪事實全部或主要部分
    為肯定供述之意。而販賣毒品與無償轉讓、合資購買、代購
    、幫助他人施用毒品或與他人共同持有毒品，係不同之犯罪
    事實。行為人至少應對於其所販賣之毒品種類，以及價金為
    肯定之供述，始得認為已自白販賣毒品，最高法院著有100
    年度臺上字第3383號判決意旨足資為參。查被告丁○○雖辯
    稱其就如附表一編號20所示之交付第二級毒品甲基安非他命
    予證人甲○○之行為，並無營利之意圖，且辯稱伊所為應僅
    係無償轉讓毒品云云，固如上述；然觀之被告丁○○於偵查
    及本院審理中歷次供述，均就其與證人甲○○間曾就該次交
    易甲基安非他命之數量及金額有所議定，且於雙方達成議定
    後，由其當面交付雙方所議定價格及數量之甲基安非他命予
    甲○○等節，業如前述甚詳；由此可見被告丁○○對其所交
    易毒品之種類、價金及數量均已為明確、肯定之供述，即被
    告丁○○對其此部分主要犯罪事實業已為肯定供述之；從而
    ，揆以前揭最高法院判決意旨，仍應認被告丁○○就其所為
    如附表一編號20所示之販賣第二級毒品犯行，業已於偵、審
    中自白在案，則應仍有毒品危害防制條例第17條第2 項減輕
    其刑規定之適用。
六、復按毒品危害防制條例第17條第1 項規定為：「犯第4 條至
    第8 條、第10條或第11條之罪，供出毒品來源，因而查獲其
    他正犯或共犯者，減輕或免除其刑。」，其立法旨意在於鼓
    勵被告具體提供其毒品上游，擴大追查毒品來源，俾有效斷
    絕毒品之供給，以杜絕毒品泛濫，祇須被告願意供出毒品來
    源之上手，因而查獲其他正犯或共犯者，即可邀減輕或免除
    其刑之寬典。所謂「供出毒品來源，因而查獲」，係指被告
    翔實供出毒品來源之具體事證，因而使有偵查（或調查）犯
    罪職權之公務員知悉而對之發動偵查（或調查），並因而查
    獲者而言。而其中所言「查獲」，除指查獲該其他正犯或共
    犯外，並兼及被告所指其毒品來源其事。是倘該正犯或共犯
    已因另案被查獲，惟其被查獲之案情與被告供出毒品之來源
    無關，或有偵查（或調查）犯罪之公務員尚無確切之證據，
    足以合理懷疑該被查獲之人為被告所供販賣毒品來源之人，
    則因被告供出毒品來源，因而查知其他正犯或共犯關於本案
    毒品來源之事證，被告仍得依上開規定，獲邀減輕或免除其
    刑之寬典，最高法院分別著有99年度臺上字第4392號、100
    年度臺上字第4787號判決意旨足資參照。經查，被告丙○○
    於警詢及偵查中供稱：伊所持有海洛因及安非他命等毒品均
    係向鄭吉祥所購得，伊以臉書即時通聯繫與鄭吉祥聯繫，鄭
    吉祥臉書暱稱為「Cot As M」等語( 見警一卷第27、28頁)
    ，並於警詢中明確指認鄭吉祥在案，有被告丙○○指認鄭吉
    祥之高市刑警大隊指認犯罪嫌疑人紀錄表在卷可憑( 見警一
    卷第30、31頁) 。而經本院向承辦本案之高市刑警大隊查詢
    有關被告丙○○所供毒品來源為「鄭吉祥」，是否有因而查
    獲之事實乙節，經高市刑警大隊分局回覆本院表示：「案經
    被告丙○○所供述其毒品來源為鄭吉祥之人，警方遂據以偵
    辦，於106 年11月2 日下午8 時10分許，在高雄市○○區○○路000 ○0 號，將犯嫌鄭吉祥逮捕到案，並於同年11月17
    日，以高市警刑大偵九字第10672901100 號刑事案件報告書
    移送臺灣橋頭地方法院檢察署偵辦中。」等節，此有高市刑
    警大隊107 年1 月17日高市警刑大偵九字第10770126300 號
    函暨所檢附高市刑警大隊106 年11月17日高市警刑大偵九字
    第00000000000 號刑事案件報告書各1 份附卷可考( 見訴字
    卷一第367 至374 頁) 。從而，揆以上揭最高法院判決意旨
    ，足認被告丙○○前揭所為，應有毒品危害防制條例第17條
    第1 項減刑規定之適用，故就被告丙○○上開所為如附表一
    編號1 至19、22至28所示之販賣第一級毒品、第二級毒品犯
    行及事實欄三所示之成年人對未成年人犯轉讓第二級毒品犯
    行，均應依毒品危害防制條例第17條第1 項之規定，俱予減
    輕其刑。
七、再按刑法第59條所謂「犯罪之情狀可憫恕」，係指裁判者審
    酌同法第57條各款所列事項以及其他一切與犯罪有關之情狀
    之結果，認其犯罪足堪憫恕者而言（此觀之刑法第59條立法
    意旨即明）。又按刑法第59條之酌量減輕其刑，必於犯罪之
    情狀，在客觀上足以引起一般同情，認為即予宣告法定低度
    刑期，猶嫌過重者，始有其適用，最高法院亦分別著有28年
    上字第1064號、38年臺上字第16號、44年臺上字第413 號、
    59年臺上字第899 號判例意旨可資參照。再者，刑法第59條
    規定犯罪之情狀可憫恕者，得酌量減輕其刑，其所謂「犯罪
    之情狀」，與同法第57條規定科刑時應審酌之一切情狀，並
    非截然不同之領域，於裁判上酌減其刑時，應就犯罪一切情
    狀（包括第57條所列舉之10款事項），予以全盤考量，審酌
    其犯罪有無可憫恕之事由（即有無特殊之原因與環境，在客
    觀上足以引起一般同情，以及宣告法定低度刑，是否猶嫌過
    重等等），以為判斷（最高法院著有95年度臺上字第6157號
    判決意旨可參）。復依毒品危害防制條例第4 條第1 項規定
    ，其法定刑為死刑、無期徒刑，刑度可謂均屬重大，然同為
    販賣毒品之人，其原因動機不一，犯罪情節未必盡同，或有
    大盤毒梟者，亦有中、小盤之分，甚或僅止於吸毒者友儕間
    為求互通有無之有償轉讓者亦有之，其販賣行為所造成危害
    社會之程度自屬有異，法律科處此類犯罪，所設之法定最低
    本刑卻同為死刑或無期徒刑，不可謂不重。於此情形，倘依
    其情狀處以有期徒刑，即足以懲儆，並可達防衛社會之目的
    者，自非不可依客觀之犯行與主觀之惡性二者加以考量其情
    狀，是否有可憫恕之處，適用刑法第59條之規定酌量減輕其
    刑，期使個案裁判之量刑，能斟酌至當，符合比例原則。而
    參之本案被告丙○○、丁○○、乙○○及辛○○上開分別所
    為如附表一編號1 至10、15、21至28所示之販賣第一級毒品
    海洛因之犯行，各次販賣所得分別為350 元、400 元、500
    元、1,000 元或4,000 元不等，且被告丁○○、乙○○及辛○○交易毒品對象僅為1 至3 人不等，以及被告丁○○、乙○○及辛○○分別向各該毒品買受人收取毒品價金後，亦均
    將價金轉交予被告丙○○等節；由此可見被告丙○○販賣海
    洛因之對象雖非少，但販賣毒品數量非多，而被告丁○○、
    乙○○及辛○○所販賣海洛因數量及對象均非屬龐大，其等
    販賣第一級毒品所得獲利尚屬低微，益徵被告丙○○、丁○○、乙○○及辛○○本案所為販賣第一級毒品之數量顯為有
    限；以及被告乙○○就如附表一編號7 所示之幫助被告丙○○販賣第一級毒品犯行，其所為僅係代為接聽購毒者聯絡電
    話，並查無有為其他與被告丙○○該次販賣第一級毒品犯罪
    有關行為；綜上各節以觀，堪認被告丙○○、丁○○、乙○○及辛○○本案所為販賣第一級毒品之犯罪情節與大盤毒梟
    者自無法等同併論；是以，揆諸前開最高法院判決意旨，顯
    見就被告丙○○、丁○○、乙○○及辛○○上開分別所為販
    賣第一級毒品犯行，如均量處本罪已依毒品危害防制條例第
    17條第2 項規定予以減刑後，以及被告丙○○所犯販賣第一
    級毒品部分均再依同條例第17條第2 項之規定遞減其刑後之
    最低法定刑度，及就被告乙○○所為如附表一編號7 所示之
    幫助犯販賣第一級毒品犯行，依刑法第30條第2 項幫助犯之
    規定減輕其刑後之最低法定刑度，均有猶嫌過重之情形，而
    於客觀上足以引起一般人之同情，衡情尚有可憫恕之處。綜
    合以上，本院就被告丙○○所為如附表一編號1 至10、15、
    22至28所示之販賣第一級毒品罪，及被告丁○○所犯如附表
    一編號28所示之販賣第一級毒品罪行，以及被告乙○○所犯
    如附表一編號4 、15、21所示之販賣第一級毒品罪及如附表
    一編號7 所示之幫助犯販賣第一級毒品罪，暨被告辛○○所
    為如附表一編號1 、5 、8 所示之販賣第一級毒品罪，爰均
    依刑法第59條之規定，酌量減輕其刑。
八、依前所述，被告5 人各自加重、減輕及遞減情形，分述如下
    ：
  ㈠被告丙○○所犯如附表一編號1 至19、22至28所示之販賣第
    一、二級毒品罪及事實欄三所示之成年人對未成年人犯轉讓
    第二級毒品罪，均有毒品危害防制條例第17條第1 項、第2
    項減輕其刑規定之適用，以及其所犯如附表一編號1 至10、
    15、22至28所示之販賣第一級毒品罪，均有刑法第59條酌減
    其刑規定之適用；另其所犯如附表一編號12、14所示之成年
    人與未成年人共同犯販賣第二級毒品罪，均應依兒童及少年
    福利與權益保障法第112 條第1 項前段之規定加重其刑，以
    及其所犯事實欄三所示之成年人對未成年人犯轉讓第二級毒
    品罪，則須依毒品危害防制條例第9 條第1 項之規定加重其
    刑至2 分之1 。從而，被告丙○○所犯如附表一編號1 至10
    、15、22至28所示之販賣第一級毒品罪，均依法遞減之( 共
    酌減3 次) ，及就被告丙○○所犯如附表一編號11至14、16
    至19所示之販賣第二級毒品罪，依法遞減之( 共酌減2 次)
    ；併就被告丙○○所犯如附表一編號12、14所示之成年人與
    未成年人共同犯販賣第二級毒品罪及事實欄三所示之成年人
    對未成年人犯轉讓第二級毒品罪部分，均依法先加重( 併就
    被告丙○○該2 次販賣第二級毒品罪，均僅就有期徒刑及罰
    金刑部分加重其刑) 後遞減之( 共酌減2 次) 。
  ㈡被告乙○○所犯如附表一編號4 、15、21所示之販賣第一級
    毒品罪及如附表一編號7 所示之幫助犯販賣第一級毒品罪，
    ，均有毒品危害防制條例第17條第2 項減輕其刑規定及刑法
    第59條酌減其刑規定之適用，另其所犯如附表一編號7 所示
    之幫助犯販賣第一級毒品罪，則應依刑法第30條第2 項之規
    定，依正犯之刑減輕之；以及其所犯如附表一編號4 所示之
    販賣第一級毒品罪，則應依刑法第47條第1 項累犯之規定，
    加重其刑。是以，就被告乙○○所犯如附表一編號15、21所
    示之販賣第一級毒品罪，均依法遞減之( 共酌減2 次) ；併
    就被告乙○○所犯如附表一編號7 所示之幫助犯販賣第一級
    毒品罪，依法遞減之( 共酌減3 次) ；另就被告乙○○所犯
    如附表一編號4 所示之販賣第一級毒品罪，依法先加重( 僅
    就有期徒刑及罰金刑部分加重其刑) 後遞減之( 共酌減2 次
    ) 。
  ㈢被告丁○○所犯如附表一編號28所示之販賣第一級毒品罪及
    被告辛○○所犯如附表一編號1 、5 、8 所示之販賣第一級
    毒品罪，均有毒品危害防制條例第17條第2 項減輕其刑規定
    及刑法第59條酌減其刑規定之適用，均應依法遞減之( 共酌
    減2 次) 。至被告丁○○所犯如附表一編號20所示之販賣第
    二級毒品罪及被告庚○○所犯如附表一編號13、16、17所示
    之販賣第二級毒品罪，則僅有毒品危害防制條例第17條第2
    項減輕其刑規定之適用，附此敘明。
九、爰審酌被告丙○○、丁○○、乙○○、辛○○及庚○○分別
    明知海洛因、甲基安非他命分別為毒品危害防制條例第2 條
    第2 項第1 款、第2 款所定之第一級毒品、第二級毒品，且
    毒品戕害人身，一經染毒，極易成癮，影響頗為深遠，如任
    其氾濫、擴散，將嚴重影響社會治安，危害非淺，被告5 人
    均明知其害，僅為貪圖個人不法私利，竟任意將毒品販賣予
    他人施用藉以牟取不法利益，除戕害他人身心健康，危害社
    會風氣，其等所為恐助長毒品流通、氾濫，足以衍生其他犯
    罪，甚值非難；而被告丙○○明知甲基安非他命對於人體健
    康具危害性，竟仍任意轉讓甲基安非他命予少年陳Ｏ瑋施用
    ，造成毒品之流通，對於青少年之身心發展亦有負面影響，
    所為實非可取；惟念及被告丙○○、乙○○、辛○○及庚○○於犯後業均坦認所有犯行，態度尚可，以及被告丁○○於
    犯後僅供認部分販賣毒品犯行之犯後態度；兼衡以被告5 人
    本案販賣毒品之種類、數量、金額、次數及所獲利益之程度
    ；並參以被告5 人本案犯罪之動機、手段、目的、各自參與
    犯罪之情節及其等所犯造成社會危害之程度，以及被告乙○○、辛○○及庚○○等3 人大都係受被告丙○○指示交付毒
    品之行為，擔任較屬跑腿角色，而被告丙○○於本案係為主
    要販賣毒品之人；另參酌被告丙○○轉讓毒品對象人數僅為
    1 人、次數1 次，轉讓毒品數量並非甚鉅；並酌以被告丙○○、丁○○、辛○○及庚○○於本案犯罪前均尚未曾因故意
    犯罪而受有期徒刑以上刑之宣告之紀錄，此有前揭被告丙○○、丁○○、辛○○及庚○○之臺灣高等法院被告前案紀錄
    表各1 份在卷可參；暨衡及被告5 人之教育程度及家庭經濟
    狀況( 見被告5 人之警詢筆錄受詢問人欄所載) 等一切具體
    情狀，就被告丙○○、丁○○、乙○○、辛○○及庚○○分
    別就如附表一各項編號所犯，分別量處如附表一各項編號主
    文欄所載之刑，併就被告丙○○所為成年人對未成年人犯轉
    讓第二級毒品罪，量處如主文第一項中段所示之刑。又按刑
    法總則之加重，係概括性之規定，所有罪名均一體適用；刑
    法分則之加重，係就犯罪類型變更之個別犯罪行為予以加重
    ，成為另一獨立之罪名。毒品危害防制條例第9 條第1 項罪
    之加重，係對被害人為未成年人之特殊要件予以加重處罰，
    乃就犯罪類型變更之個別犯罪行為予以加重，即屬刑法分則
    加重之性質。而刑法第41條第1 項前段明定犯最重本刑為5
    年以下有期徒刑以下之刑之罪，而受6 個月以下有期徒刑或
    拘役之宣告者，得以1,000 元、2,000 元或3,000 元折算1
    日，易科罰金。查毒品危害防制條例第8 條第2 項之轉讓第
    二級毒品罪，其法定刑為6 月以上5 年以下有期徒刑，得併
    科70萬元以下罰金。是倘有成年人對未成年人犯該條例第8
    條第2 項轉讓第二級毒品罪，應依同條例第9 條第1 項規定
    予以加重其刑，因係分則加重之性質，其法定刑有期徒刑部
    分加重之結果，即非「最重本刑為5 年以下有期徒刑以下之
    刑之罪」，是被告丙○○本案所為成年人對未成年人犯轉讓
    第二級毒品罪，縱受6 個月以下有期徒刑之宣告，與刑法第
    41條第1 項規定得易科罰金之規定不符，自不得諭知易科罰
    金之折算標準（最高法院105 年度臺上字第2010號判決意旨
    參照），併予敘明。
十、再按刑法第50條規定：「裁判確定前犯數罪者，併合處罰之
    。但有下列情形之一者，不在此限：一、得易科罰金之罪與
    不得易科罰金之罪。二、得易科罰金之罪與不得易服社會勞
    動之罪。三、得易服社會勞動之罪與不得易科罰金之罪。四
    、得易服社會勞動之罪與不得易服社會勞動之罪。前項但書
    情形，受刑人請求檢察官聲請定應執行刑者，依第51條規定
    定之。」；又刑法修正將連續犯、常業犯規定悉予刪除，考
    其立法目的，係基於刑罰公平原則考量，杜絕僥倖犯罪心理
    ，並避免鼓勵犯罪之誤解，乃改採一行為一罪一罰；是定其
    刑期時，除仍應就各別刑罰規範之目的、輕重罪間體系之平
    衡、整體犯罪非難評價、各行為彼此間之偶發性、與被告前
    科之關聯性、各行為所侵害法益之專屬性或同一性、數罪對
    法益侵害之加重效應、罪數所反映之被告人格特性與犯罪傾
    向、社會對特定犯罪之期待等，為綜合判斷外，尤須參酌上
    開實現刑罰公平性，以杜絕僥倖、減少犯罪之立法意旨，為
    妥適之裁量，倘違背此內部性界限，即屬權利濫用之違法（
    最高法院著有96年度臺上字第7583號判決意旨參照），復以
    ，行為人如以類似方法為相同犯罪多次時，如以實質累加之
    方式定應執行刑，則處罰之刑度顯將超過其行為之不法內涵
    ，而違反罪責原則，及考量因生命有限，刑罰對被告造成之
    痛苦程度，係隨刑度增加而生加乘效果，而非以等比方式增
    加，是則以隨罪數增加遞減其刑罰之方式，當足以評價被告
    行為之不法性之法理（即多數犯罪責任遞減原則）；再查，
    數罪併罰之定應執行刑，係出於刑罰經濟與責罰相當之考量
    ，並非予以犯罪行為人不當之利益，為一種特別的量刑過程
    ，即對犯罪行為人本身及所犯各罪之總檢視，除應考量行為
    人所犯數罪反應出之人格特性，並應權衡審酌行為人之責任
    與整體刑法目的及相關刑事政策，在量刑權之法律拘束性原
    則下，依刑法第51條第5 款之規定，採限制加重原則，以宣
    告各刑中之最長期為下限，各刑合併之刑期為上限，但最長
    不得逾30年，資為量刑自由裁量權之外部界限，並應受法秩
    序理念規範之比例原則、平等原則、責罰相當原則等裁量權
    之內部抽象價值要求界限之支配，以兼顧刑罰衡平原則（最
    高法院著有101 年度臺抗字第223 號裁定意旨足參）。查被
    告丙○○、丁○○、乙○○、辛○○及庚○○分別就如附表
    一所犯各罪所處之刑，及被告丙○○本案所為成年人對未成
    年人犯轉讓第二級毒品罪所處之刑，均為不得易科罰金，自
    均得依刑法第50條第1 項前段之規定，合併定其應執行之刑
    。是考量被告丙○○、乙○○、辛○○及庚○○於犯罪後業
    已分別坦認如附表一各項編號所示之販賣第一、二級毒品犯
    行，及被告丙○○業已承認上開成年人對未成年人犯轉讓第
    二級毒品犯行，以及被告丁○○於犯後僅坦認部分販賣毒品
    犯行之犯後態度，前已述及；暨審及被告5 人以類似方式實
    施本案販賣毒品犯罪之次數及犯罪時間之密接程度，併酌以
    上揭多數犯罪責任遞減原則，就被告5 人上開所犯各罪，合
    併各定如主文第1 至5 項後段所示之應執行刑。
十一、沒收部分：
    ㈠按供犯罪所用、犯罪預備之物或犯罪所生之物，屬於犯罪
      行為人者，得沒收之。但有特別規定者，依其規定。前二
      項之沒收，於全部或一部不能沒收或不宜執行沒收時，追
      徵其價額。又按犯罪所得，屬於犯罪行為人者，沒收之。
      但有特別規定者，依其規定。前二項之沒收，於全部或一
      部不能沒收或不宜執行沒收時，追徵其價額，刑法第38條
      第2 項、第4 項、同法第38條之1 第1 項、第3 項分別已
      有規定。復按所謂「供犯罪所用之物」，以「所應諭知沒
      收之物」與「供犯罪所用之物」間，具有直接關聯性為必
      要（最高法院分別著有89年度臺上字第3434號、97年度臺
      上字第3034號、98年度臺上字第3081號判決意旨足資參照
      ）。末按販賣毒品所得金錢無論已否扣案、成本若干或利
      潤多少，均應全部諭知沒收之。
    ㈡次按毒品危害防制條例第18條第1 項前段規定：「查獲之
      第一、二級毒品及專供製造或施用第一、二級毒品之器具
      ，不問屬於犯罪行為人與否，均沒收銷燬之」；又毒品危
      害防制條例第19條第1 項規定「犯第4 條至第9 條、第12
      條、第13條或第14條第1 項、第2 項之罪者，其供犯罪所
      用之物，不問屬於犯罪行為人與否，均沒收之。」，相較
      於修正前之規定，擴大沒收範圍，並考量刑法沒收章已無
      抵償之規定，而以「追徵」為全部或一部不能沒收之執行
      方式，乃刪除同條第1 項後段所規定全部或一部不能沒收
      之執行方式，而回歸刑法沒收章之規定，至於原同條第1
      項犯罪所得之沒收，因與刑法沒收章相同，而無重複規範
      之必要，故亦予刪除（修正立法理由參照）。準此，犯毒
      品危害防制條例第4 條之罪者，供犯罪所用之物，應依毒
      品危害防制條例第19條第1 項之規定，不問屬於犯罪行為
      人與否，均沒收之，並依刑法第38條第4 項之規定，於全
      部或一部不能沒收或不宜執行沒收時，追徵其價額；而犯
      罪所得部分則應回歸適用刑法之規定。換言之，關於販賣
      毒品所得，既非屬毒品危害防制條例第18、19條所規定沒
      收之範疇，自應依刑法第38條之1 第1 項之規定，屬於犯
      罪行為人者，沒收之，且為貫徹不法利得之剝奪，不問原
      始不法所得不能沒收，若於全部或一部不能沒收或不宜執
      行沒收時，依刑法第38條之1 第3 項之規定，追徵其價額
      。
    ㈢經查：
    ⒈扣案之如附表二編號1 至3 所示之白色碎塊狀11包及白色
      結晶1 包，均經送請鑑定，其鑑定結果確分別含有第一級
      毒品海洛因及第二級毒品甲基安非他命成分( 各含包裝袋
      1 只，檢驗前後及純質淨重均詳如附表二編號1 至3 所示
      ）等節，有如前述；另扣案之如附表三編號3 至5 所示之
      白色結晶3 包，均經送請鑑定，其結果確均含有第二級毒
      品甲基安非他命成分( 各含包裝袋1 只，檢驗前後淨重均
      詳如附表三編號3 至5 所示）乙節，有凱旋醫院106 年10
      月23日高市凱醫驗字第50240 號濫用藥物成品檢驗鑑定書
      1 份存卷可按( 見偵四卷第714 頁) ；又扣案之如附表二
      編號1 至3 所示之第一級毒品海洛因11包及第二級毒品甲
      基安非他命1 包等物，均係供被告丙○○為本案販賣第一
      級毒品海洛因及第二級毒品甲基安非他命犯罪所餘之物等
      情，業據被告丙○○於本院審理中供明甚詳，業如上述；
      以及扣案之如附表三編號3 至5 所示之第二級毒品甲基安
      非他命3 包，則係被告丁○○交付第二級毒品甲基安非他
      命予甲○○所剩餘之物乙節，亦經被告丁○○於本院審理
      中陳明在卷( 見訴字卷一第94頁) ，準此，堪認扣案之如
      附表三編號3 至5 所示之第二級毒品甲基安非他命3 包，
      應係供被告丁○○為如附表一編號20所示之販賣第二級毒
      品犯罪所剩餘之物；基此，不問屬於犯罪行為人與否，均
      應依毒品危害防制條例第18條第1 項前段之規定，就如附
      表二編號1 、2 所示之第一級毒品海洛因11包，於被告丙○○所為最後1 次販賣第一級毒品海洛因犯行( 即如附表
      一編號26所示) ，及就如附表二編號3 所示之第二級毒品
      甲基安非他命1 包，則於被告丙○○所為最後1 次販賣第
      二級毒品甲基安非他命犯行( 即如附表一編號26所示) 所
      處主文項下，以及就如附表三編號3 至5 所示之第二級毒
      品甲基安非他命3 包，於被告丁○○所為如附表一編號20
      所示之販賣第二級毒品罪所處主文項下，分別宣告沒收銷
      燬之；另包裝上開第一級毒品、第二級毒品之包裝袋等物
      ，因均與其上所殘留之第一級毒品、第二級毒品難以析離
      ，且無析離之實益與必要，應均視同為查獲之第一級毒品
      、第二級毒品，一併宣告沒收銷燬之。至送驗耗損部分之
      第一級毒品、第二級毒品部分，既均已因鑑驗而滅失，爰
      均不另沒收銷燬之宣告，併此敘明。
    ⒉另扣案之如附表二編號4 所示之三星廠牌手機1 支，為被
      告丙○○所有，且係供被告丙○○作為聯絡本案如附表一
      編號1 至19、22、23、28所示之販賣第一、二級毒品犯罪
      所用之工具；以及扣案之如附表三編號6 所示之OPPO廠牌
      手機1 支及如附表四編號1 所示之HTC 廠牌手機1 支，則
      分別為被告丁○○及乙○○所有，並分別係供被告丁○○
      及乙○○各為如附表一編號20、21所示之與毒品買受人甲○○、黃凡玲聯絡交易毒品所用之工具等情，業據被告丙○○、丁○○、乙○○於本院審理中陳明甚詳，前已述及
      ，並有前揭被告丙○○、丁○○、乙○○分所使用各該行
      動電話門號之通訊監察譯文各1 份附卷可佐；故均應依毒
      品危害防制條例第19條第1 項之規定，就如附表二編號4
      所示之三星廠牌手機1 支，於被告丙○○所為如附表一編
      號1 至19、22、23、28所示之販賣第一級毒品及第二級毒
      品罪所處各該主文項下，併就被告丙○○持有該支手機部
      分，依共犯責任共同原則，於被告丁○○、乙○○、辛○○及庚○○分別與被告丙○○共同犯販賣第一、二級毒品
      罪所處各該主文項下，均宣告沒收之；及就如附表三編號
      6 所示之OPPO廠牌手機1 支，於被告丁○○所犯如附表一
      編號20所示之販賣第二級毒品所處主文項下；以及就如附
      表四編號1 所示之HTC 廠牌手機1 支，於被告乙○○所犯
      如附表一編號21所示之販賣第一級毒品罪所處主文項下，
      分別宣告沒收之。
    ⒊又扣案之如附表二編號5 至9 所示之糖粉、電子磅秤、夾
      鏈袋、塑膠鏟管及葡萄糖粉等物，均為被告丙○○所有，
      並均係供被告丙○○為本案販賣毒品所用之物，以及扣案
      之如附表三編號7 、8 所示之電子磅秤及空夾鏈袋等物，
      則均為被告丁○○所有，並均係供被告丁○○包裝、秤量
      本案毒品所用之物一節，已據被告丙○○、丁○○於本院
      審理時陳明在卷( 見訴字卷一第94、95、259 頁) ，故均
      應依毒品危害防制條例第19條第1 項之規定，就如附表二
      編號5 至9 所示之物，於被告丙○○所犯如附表一編號1
      至19、22至28所示之販賣第一級毒品及第二級毒品罪所處
      各該主文項下，及依共犯責任共同原則，於被告丁○○、
      乙○○、辛○○及庚○○分別與被告丙○○共同犯販賣第
      一、二級毒品罪所處各該主文項下，均宣告沒收之；就如
      附表三編號7 、8 所示之物，於被告丁○○所為如附表一
      編號20所示之販賣第二級毒品罪所處主文項下，均諭知沒
      收之。
    ⒋又查，被告丙○○所為如附表一編號1 至14、16至19、22
      至28所示之販賣第一、二級毒品犯行之各次販賣毒品之犯
      罪所得，以及被告乙○○所為如附表一編號21所示之販賣
      第一級毒品犯行之犯罪所得，雖均未據扣案，然依現存本
      案卷內事證，並無其他證據足認被告丙○○、乙○○已將
      該等犯罪所得轉給第三人，自應認仍屬被告丙○○、乙○○所有，且如宣告沒收或追徵，亦無刑法第38條之2 第2
      項所定「過苛之虞」、「欠缺刑法上之重要性」、「犯罪
      所得價值低微」或「為維持受宣告人生活條件之必要」情
      形，自均應依刑法第38條之1 第1 項前段、第3 項之規定
      ，分別於被告丙○○所犯如附表一編號1 至14、16至19、
      22至28所示之販賣第一、二級毒品罪所處各該主文項下，
      及被告乙○○所犯如附表一編號21所示之販賣第一級毒品
      罪所處主文項下，分別宣告沒收( 沒收金額各詳如附表一
      編號1 至14、16至19、21至28主文欄所示) ，並於全部或
      一部不能沒收或不宜執行沒收時，各追徵其價額。至被告
      丙○○所為如附表一編號15所示之販賣第一級毒品海洛因
      予壬○○之犯行，因壬○○該次係以賒帳方式取得毒品，
      以及被告丁○○所為如附表一編號20所示販賣第二級毒品
      甲基安非他命予甲○○，迄今均未取得該次交易毒品價金
      等情，業據被告丙○○、乙○○、丁○○及證人甲○○分
      別供述在卷，並經本院認定如前，均如上述；復查無其他
      事證足資證明被告丙○○、乙○○及丁○○此部分販賣毒
      品犯行有何犯罪所得，則依罪疑有利被告原則，本院自無
      庸為沒收犯罪所得之諭知，併予敘明。
    ⒌另共同犯罪行為人之組織分工及不法所得，未必相同，特
      別是集團性或重大經濟、貪污犯罪，彼此間犯罪所得分配
      懸殊，其分配較少甚或未受分配之人，如仍應就全部犯罪
      所得負連帶沒收之責，超過其個人所得之剝奪，無異代替
      其他犯罪參與者承擔刑罰，顯失公平。故共同犯罪，其所
      得之沒收，應就各人分得之數為之；又為契合個人責任原
      則及罪責相當原則，共同犯罪所得之物之沒收、追徵其價
      額或以財產抵償，應就各共同正犯實際分得之數為之（最
      高法院亦著有104 年度第13次刑事庭會議決議意旨、104
      年度臺上字第3726、3589、3585、3506號判決意旨可資為
      參）。查本案被告丁○○、乙○○、辛○○及庚○○雖與
      被告丙○○分別共同犯販賣第一、二級毒品犯行乙節，業
      經被告5 人分別供認明確，並經本院審認如前；然依本案
      現存案卷證據資料，並查無其他積極事證足資認定被告丁○○、乙○○、辛○○及庚○○就其等與被告丙○○共同
      販賣毒品犯行，除獲得被告丙○○提供些許毒品供渠等施
      用之外，有何實際利得，則依罪疑有利被告原則，本院自
      無從就被告丁○○、乙○○、辛○○及庚○○前開與被告
      丙○○分別為共同販賣毒品犯行，為販賣毒品犯罪所得之
      宣告，一併敘明。
    ㈣至扣案之如附表二編號10、11所示之注射針筒1 支及安非
      他命吸食器1 組、如附表三編號9 所示之吸食器1 組及如
      附表四編號2 至4 所示之糖粉3 包( 依據法務部實驗室10
      6 年10月18日調科壹字第00000000000 號鑑定書，認均未
      檢出任何毒品反應，見偵四卷第708 頁，起訴書誤載為第
      一級毒品海洛因) 、電子磅秤1 臺、空夾鏈袋1 包、ASUS
      廠牌手機1 支，以及如附表五所示之物，雖分別為被告丙○○、丁○○、乙○○、辛○○及庚○○所有之物，然該
      等物品分別係供被告5 人吸食毒品所用，且該等手機亦均
      未持以與購毒者聯絡交易毒品；另扣案之如附表三編號1
      、2 所示之第一級毒品海洛因11包( 依據法務部實驗室10
      6 年10月18日調科壹字第00000000000 號鑑定書，認均含
      有第一級毒品海洛因成分，見偵四卷第709 頁) ，則係被
      告丁○○施用毒品所餘之物，均與被告5 人本案販賣第一
      、二級毒品犯行無涉等事實，業經被告5 人於本院審理中
      分別陳明在卷( 見訴字一卷第259 、261 、263 、265 、
      267 、269 、271 頁) ；本院亦查無其他積極證據足資認
      定該等物品與被告5 人本案所犯有直接關聯性，故本院自
      無庸為沒收之諭知，亦此敘明。
    ㈤末者，本案被告5 人上開所犯各罪主文所宣告應沒收之物
      ，無定執行刑之問題，依刑法第40條之2 第1 項之規定，
      應併執行之，一併敘明。
據上論斷，應依刑事訴訟法第299 條第1 項前段、第300 條，毒
品危害防制條例第4 條第1 項、第2 項、第8 條第2 項、第9 條
第1 項、第17條第1 項、第2 項、第18條第1 項前段、第19條第
1 項，兒童及少年福利與權益保障法第112 條第1 項前段，刑法
第11條、第28條、第30條第1 項前段、第30條第2 項、第55條前
段、第47條第1 項、第59條、第50條第1 項前段、第51條第5 款
、第38條第4 項、第38條之1 第1 項前段、第3 項、第40條之2
第1 項，判決如主文。
本案經檢察官己○○提起公訴，檢察官子○○到庭執行職務。
中    華    民    國    107    年    4     月    19    日
                  刑事第四庭     審判長法  官  陳  箐
                                       法  官  徐右家
                                       法  官  許瑜容
以上正本證明與原本無異。
如不服本判決，應於收受本判決送達後10日內向本院提出上訴書
狀，其未敘述上訴理由者，並得於上訴期間屆滿後20日內向本院
補提理由書狀（均須按他造當事人之人數附繕本）「切勿逕送上
級法院」。
中    華    民    國   107    年    4     月    20    日
                                      書記官  黃麗燕 
附錄本判決論罪科刑法條全文：
毒品危害防制條例第4 條
製造、運輸、販賣第一級毒品者，處死刑或無期徒刑；處無期徒
刑者，得併科新臺幣2 千萬元以下罰金。
製造、運輸、販賣第二級毒品者，處無期徒刑或7 年以上有期徒
刑，得併科新臺幣1 千萬元以下罰金。
製造、運輸、販賣第三級毒品者，處7 年以上有期徒刑，得併科
新臺幣7 百萬元以下罰金。
製造、運輸、販賣第四級毒品者，處5 年以上12年以下有期徒刑
，得併科新臺幣3 百萬元以下罰金。
製造、運輸、販賣專供製造或施用毒品之器具者，處1 年以上7
年以下有期徒刑，得併科新臺幣1 百萬元以下罰金。
前五項之未遂犯罰之。
毒品危害防制條例第8條
轉讓第一級毒品者，處1 年以上7 年以下有期徒刑，得併科新臺
幣1 百萬元以下罰金。
轉讓第二級毒品者，處6 月以上5 年以下有期徒刑，得併科新臺
幣70萬元以下罰金。
轉讓第三級毒品者，處3 年以下有期徒刑，得併科新臺幣30萬元
以下罰金。
轉讓第四級毒品者，處1 年以下有期徒刑，得併科新臺幣10萬元
以下罰金。
前四項之未遂犯罰之。
轉讓毒品達一定數量者，加重其刑至二分之一，其標準由行政院
定之。
毒品危害防制條例第9條
成年人對未成年人犯前三條之罪者，依各該條項規定加重其刑至
二分之一。
明知為懷胎婦女而對之犯前三條之罪者，亦同。
兒童及少年福利與權益保障法第112條
成年人教唆、幫助或利用兒童及少年犯罪或與之共同實施犯罪或
故意對其犯罪者，加重其刑至二分之一。但各該罪就被害人係兒
童及少年已定有特別處罰規定者，從其規定。
對於兒童及少年犯罪者，主管機關得獨立告訴。
附表一：
┌──┬────┬──────────────┬───────────────┐
│編號│犯罪時間│犯罪行為人及犯罪方式( 犯罪地│        主    文    欄        │
│    │        │點、買受人、毒品種類、價金及│                              │
│    │        │數量）                      │                              │
├──┼────┼──────────────┼───────────────┤
│ 1  │106 年6 │陳志仁以其所持用之門號098197│丙○○共同犯販賣第一級毒品罪，│
│    │月10日下│0265號行動電話與丙○○所持用│處有期徒刑叁年玖月，未扣案之販│
│    │午5 時39│之門號0000000000號行動電話聯│賣第一級毒品犯罪所得新臺幣伍佰│
│    │分許    │絡購買第一級毒品海洛因事宜後│元沒收之；如全部或一部不能沒收│
│    │        │，丙○○即推由辛○○前往位於│或不宜執行沒收時，追徵其價額；│
│    │        │高雄市○○區○○路0 號之仁美│扣案之如附表二編號4 至9 所示之│
│    │        │國小與陳志仁交易毒品，並由黃│物均沒收之。                  │
│    │        │志強當場交付重量不詳之第一級│辛○○共同犯販賣第一級毒品罪，│
│    │        │毒品海洛因1 包予陳志仁，陳志│處有期徒刑柒年陸月；扣案之如附│
│    │        │仁則當場交付500 元給辛○○而│表二編號4 至9 所示之物均沒收之│
│    │        │完成交易。                  │。                            │
├──┼────┼──────────────┼───────────────┤
│ 2  │106 年6 │陳志仁以其所持用之門號098197│丙○○犯販賣第一級毒品罪，處有│
│    │月12日下│0265號行動電話與丙○○所持用│期徒刑叁年玖月，未扣案之販賣第│
│    │午6 時12│之門號0000000000號行動電話聯│一級毒品犯罪所得新臺幣伍佰元沒│
│    │分許    │絡購買第一級毒品海洛因事宜後│收之；如全部或一部不能沒收或不│
│    │        │，丙○○即前往位於高雄市鳥松│宜執行沒收時，追徵其價額；扣案│
│    │        │區學堂路2 號之仁美國小，當場│之如附表二編號4 至9 所示之物均│
│    │        │交付重量不詳之第一級毒品海洛│沒收之。                      │
│    │        │因1 包予陳志仁，陳志仁則當場│                              │
│    │        │交付500 元給丙○○而完成交易│                              │
│    │        │。                          │                              │
├──┼────┼──────────────┼───────────────┤
│ 3  │106 年6 │陳志仁以其所持用之門號098197│丙○○犯販賣第一級毒品罪，處有│
│    │月22日上│0265號行動電話與丙○○所持用│期徒刑叁年玖月，未扣案之販賣第│
│    │午10時20│之門號0000000000號行動電話聯│一級毒品犯罪所得新臺幣肆佰元沒│
│    │分許    │絡購買第一級毒品海洛因事宜後│收之；如全部或一部不能沒收或不│
│    │        │，丙○○即前往位於高雄市大樹│宜執行沒收時，追徵其價額；扣案│
│    │        │區中華路100 號之水寮活動中心│之如附表二編號4 至9 所示之物均│
│    │        │，當場交付重量不詳之第一級毒│沒收之。                      │
│    │        │品海洛因1 包予陳志仁，陳志仁│                              │
│    │        │則當場交付400 元予丙○○而完│                              │
│    │        │成交易。                    │                              │
├──┼────┼──────────────┼───────────────┤
│ 4  │106 年8 │陳志仁以其所持用之門號098197│丙○○共同犯販賣第一級毒品罪，│
│    │月15日下│0265號行動電話與丙○○所持用│處有期徒刑叁年玖月，未扣案之販│
│    │午3 時許│之門號0000000000號行動電話聯│賣第一級毒品犯罪所得新臺幣肆佰│
│    │        │絡購買第一級毒品海洛因事宜後│元沒收之；如全部或一部不能沒收│
│    │        │，陳志仁即前往丙○○位於高雄│或不宜執行沒收時，追徵其價額；│
│    │        │市○○區○○街00巷00號之住處│扣案之如附表二編號4 至9 所示之│
│    │        │，丙○○則推由乙○○當場付重│物均沒收之。                  │
│    │        │量不詳之第一級毒品海洛因1 包│乙○○共同犯販賣第一級毒品罪，│
│    │        │予陳志仁，陳志仁則當場交付40│累犯，處有期徒刑柒年陸月；扣案│
│    │        │0 元予乙○○而完成交易。    │之如附表二編號4 至9 所示之物均│
│    │        │                            │沒收之。                      │
├──┼────┼──────────────┼───────────────┤
│ 5  │106 年6 │戊○○以其所持用之門號090020│丙○○共同犯販賣第一級毒品罪，│
│    │月12日下│5814號行動電話與丙○○所持用│處有期徒刑叁年拾壹月，未扣案之│
│    │午1 時43│之門號0000000000號行動電話聯│販賣第一級毒品犯罪所得新臺幣叁│
│    │分許    │絡購買第一級毒品海洛因事宜後│仟元沒收之；如全部或一部不能沒│
│    │        │，丙○○即推由辛○○前往位於│收或不宜執行沒收時，追徵其價額│
│    │        │高雄市仁武區某處之元帝廟對面│；扣案之如附表二編號4 至9 所示│
│    │        │上斜坡處與戊○○交易毒品，並│之物均沒收之。                │
│    │        │由辛○○當場交付重量不祥之第│辛○○共同犯販賣第一級毒品罪，│
│    │        │一級毒品海洛因1 包予戊○○，│處有期徒刑柒年捌月；扣案之如附│
│    │        │戊○○則當場交付3,000 元予黃│表二編號4 至9 所示之物均沒收之│
│    │        │志強而完成交易。            │。                            │
├──┼────┼──────────────┼───────────────┤
│ 6  │106 年6 │戊○○以其所持用之門號090020│丙○○犯販賣第一級毒品罪，處有│
│    │月16日中│5814號行動電話與丙○○所持用│期徒刑叁年拾壹月，未扣案之販賣│
│    │午12時10│之門號0000000000號行動電話聯│第一級毒品犯罪所得新臺幣叁仟元│
│    │分許    │絡購買第一級毒品海洛因事宜後│沒收之；如全部或一部不能沒收或│
│    │        │，戊○○即前往丙○○位於高雄│不宜執行沒收時，追徵其價額；扣│
│    │        │市○○區○○街00巷00號之住處│案之如附表二編號4 至9 所示之物│
│    │        │，丙○○當場交付重量0.5 公克│均沒收之。                    │
│    │        │之第一級毒品海洛因1 包予吳岳│                              │
│    │        │霖，戊○○則當場交付3,000 元│                              │
│    │        │予丙○○而完成交易。        │                              │
├──┼────┼──────────────┼───────────────┤
│ 7  │106 年7 │戊○○以其所持用之門號090020│丙○○犯販賣第一級毒品罪，處有│
│    │月2 日下│5814號撥打丙○○所持用之門號│期徒刑叁年拾壹月，未扣案之販賣│
│    │午11時33│0000000000號行動電話，並由余│第一級毒品犯罪所得新臺幣叁仟元│
│    │分許    │丞章接聽聯絡購買第一級毒品海│沒收之；如全部或一部不能沒收或│
│    │        │洛因事宜後，戊○○即前往余秀│不宜執行沒收時，追徵其價額；扣│
│    │        │男位於高雄市大樹區安和街59巷│案之如附表二編號4 至9 所示之物│
│    │        │10號之住處，丙○○當場交付重│均沒收之。                    │
│    │        │量0.5 公克之第一級毒品海洛因│乙○○幫助犯販賣第一級毒品罪，│
│    │        │1 包予戊○○，戊○○則當場交│處有期徒刑叁年拾月。          │
│    │        │付3,000 元予丙○○而完成交易│                              │
│    │        │。                          │                              │
├──┼────┼──────────────┼───────────────┤
│ 8  │106 年7 │戊○○以其所持用之門號090020│丙○○共同犯販賣第一級毒品罪，│
│    │月9 日下│5814號行動電話與丙○○所持用│處有期徒刑叁年拾壹月，未扣案之│
│    │午1 時56│之門號0000000000號聯絡購買第│販賣第一級毒品犯罪所得新臺幣叁│
│    │分許    │一級毒品海洛因事宜後，丙○○│仟元沒收之；如全部或一部不能沒│
│    │        │即推由辛○○前往位於高雄市大│收或不宜執行沒收時，追徵其價額│
│    │        │樹區中華路100 號之水寮活動中│；扣案之如附表二編號4 至9 所示│
│    │        │心與戊○○交易毒品，並由黃志│之物均沒收之。                │
│    │        │強當場交付重量0.5 公克之第一│辛○○共同犯販賣第一級毒品罪，│
│    │        │級毒品海洛因1 包予戊○○，吳│處有期徒刑柒年捌月；扣案之如附│
│    │        │岳霖則於2 、3 日後交付3,000 │表二編號4 至9 所示之物均沒收之│
│    │        │元予丙○○而完成交易。      │。                            │
├──┼────┼──────────────┼───────────────┤
│ 9  │106 年6 │王志成以其所持用之門號097631│丙○○犯販賣第一級毒品罪，處有│
│    │月16日下│4950號行動電話與丙○○所持用│期徒刑叁年玖月，未扣案之販賣第│
│    │午5 時58│之門號0000000000號行動電話聯│一級毒品犯罪所得新臺幣叁佰伍拾│
│    │分許    │絡購買第一級毒品海洛因事宜後│元沒收之；如全部或一部不能沒收│
│    │        │，王志成即前往丙○○位於高雄│或不宜執行沒收時，追徵其價額；│
│    │        │市○○區○○街00巷00號之住處│扣案之如附表二編號4 至9 所示之│
│    │        │，丙○○當場交付重量不詳之第│物均沒收之。                  │
│    │        │一級毒品海洛因1 包予王志成，│                              │
│    │        │王志成則當場交付350 元予余秀│                              │
│    │        │男而完成交易。              │                              │
├──┼────┼──────────────┼───────────────┤
│ 10 │106 年6 │王志成以其所持用之門號097631│丙○○犯販賣第一級毒品罪，處有│
│    │月19日上│4950號行動電話與丙○○所持用│期徒刑叁年玖月，未扣案之販賣第│
│    │午6 時52│之門號0000000000號行動電話聯│二級毒品犯罪所得新臺幣叁佰伍拾│
│    │分許    │絡購買第一級毒品海洛因事宜後│元沒收之；如全部或一部不能沒收│
│    │        │，王志成即前往丙○○位於高雄│或不宜執行沒收時，追徵其價額；│
│    │        │市○○區○○街00巷00號之住處│扣案之如附表二編號4 至9 所示之│
│    │        │，丙○○當場交付重量不詳之第│物均沒收之。                  │
│    │        │一級毒品海洛因1 包予王志成，│                              │
│    │        │王志成則當場交付350 元予余秀│                              │
│    │        │男而完成交易。              │                              │
├──┼────┼──────────────┼───────────────┤
│ 11 │106 年6 │黃世榮以其所持用之門號090882│丙○○犯販賣第二級毒品罪，處有│
│    │月23日下│7717號行動電話與丙○○所持用│期徒刑壹年拾月，未扣案之販賣第│
│    │午11時44│之門號0000000000號行動電話聯│二級毒品犯罪所得新臺幣壹仟元沒│
│    │分許    │絡購買第二級毒品甲基安非他命│收之；如全部或一部不能沒收或不│
│    │        │事宜後，丙○○即前往位於高雄│宜執行沒收時，追徵其價額；扣案│
│    │        │市大樹區水寮里之北極殿，當場│之如附表二編號4 至9 所示之物均│
│    │        │交付重量不詳之第二級毒品甲基│沒收之。                      │
│    │        │安非他命1 包予黃世榮，黃世榮│                              │
│    │        │則當場交付1,000 元予丙○○而│                              │
│    │        │完成交易。                  │                              │
├──┼────┼──────────────┼───────────────┤
│ 12 │106 年6 │黃世榮以其所持用之門號090882│丙○○成年人與未成年人共同犯販│
│    │月24日下│7717號行動電話與丙○○所持用│賣第二級毒品罪，處有期徒刑壹年│
│    │午7 時36│之門號0000000000號行動電話聯│拾壹月，未扣案之販賣第二級毒品│
│    │分許    │絡購買第二級毒品甲基安非他命│犯罪所得新臺幣伍佰元沒收之；如│
│    │        │事宜後，丙○○即推由少年陳Ｏ│全部或一部不能沒收或不宜執行沒│
│    │        │瑋( 真實年籍資料詳卷，由臺灣│收時，追徵其價額；扣案之如附表│
│    │        │高雄少年及家事法院另案審理，│二編號4 至9 所示之物均沒收之。│
│    │        │下同) 前往黃世榮位於高雄市○○                              ○○    ○        ○○區○○路000 號之住處附近某│                              │
│    │        │處與黃世榮交易毒品，並由少年│                              │
│    │        │陳Ｏ瑋當場交付重量不詳之第二│                              │
│    │        │級毒品甲基安非他命1 包予黃世│                              │
│    │        │榮，黃世榮則當場交付500 元給│                              │
│    │        │少年陳Ｏ瑋而完成交易。      │                              │
├──┼────┼──────────────┼───────────────┤
│ 13 │106 年6 │黃世榮以其所持用之門號090882│丙○○共同犯販賣第二級毒品罪，│
│    │月25日下│7717號行動電話與丙○○所持用│處有期徒刑貳年，未扣案之販賣第│
│    │午3 時許│之門號0000000000號行動電話聯│二級毒品犯罪所得新臺幣貳仟元沒│
│    │        │絡購買第二級毒品甲基安非他命│收之；如全部或一部不能沒收或不│
│    │        │事宜後，丙○○即推由庚○○前│宜執行沒收時，追徵其價額；扣案│
│    │        │往位於高雄市大樹區井腳路之光│之如附表二編號4 至9 所示之物均│
│    │        │雲寺與黃世榮交易毒品，並由陳│沒收之。                      │
│    │        │斌錡當場交付重量不詳之第二級│庚○○共同犯販賣第二級毒品罪，│
│    │        │毒品甲基安非他命1 包予黃世榮│處有期徒刑叁年捌月；扣案之如附│
│    │        │，黃世榮則當場交付2,000 元予│表二編號4 至9 所示之物均沒收之│
│    │        │庚○○而完成交易。          │。                            │
├──┼────┼──────────────┼───────────────┤
│ 14 │106 年7 │黃世榮以其所持用之門號090882│丙○○成年人與未成年人共同犯販│
│    │月26日下│7717號行動電話與丙○○所持用│賣第二級毒品罪，處有期徒刑貳年│
│    │午7 時14│之門號0000000000號聯絡購買第│，未扣案之販賣第二級毒品犯罪所│
│    │分許    │二級毒品甲基安非他命事宜後，│得新臺幣壹仟元沒收之；如全部或│
│    │        │丙○○即推由少年陳Ｏ瑋前往位│一部不能沒收或不宜執行沒收時，│
│    │        │於高雄市大樹區井腳路之三鳳宮│追徵其價額；扣案之如附表二編號│
│    │        │與黃世榮交易毒品，並由少年陳│4 至9 所示之物均沒收之。      │
│    │        │Ｏ瑋當場交付重量不詳之第二級│                              │
│    │        │毒品甲基安非他命1 包予黃世榮│                              │
│    │        │，黃世榮則當場交付1,000 元予│                              │
│    │        │少年陳Ｏ瑋而完成交易。      │                              │
├──┼────┼──────────────┼───────────────┤
│ 15 │106 年7 │壬○○以其所持用之門號098105│丙○○共同犯販賣第一級毒品罪，│
│    │月1 日下│8065號行動電話與丙○○所持用│處有期徒刑叁年玖月；扣案之如附│
│    │午11時36│之門號0000000000號聯絡購買第│表二編號4 至9 所示之物均沒收之│
│    │分許    │一級毒品海洛因事宜後，壬○○│。                            │
│    │        │即前往到丙○○位於高雄市大樹│乙○○共同犯販賣第一級毒品罪，│
│    │        │區安和街59巷10號之住處，余秀│處有期徒刑柒年陸月；扣案之如附│
│    │        │男則推由乙○○當場交付重量不│表二編號4 至9 所示之物均沒收之│
│    │        │詳之第一級毒品海洛因1 包予黃│。                            │
│    │        │獻德，壬○○則尚未給付該次毒│                              │
│    │        │品價金( 起訴書誤載壬○○已給│                              │
│    │        │付價金) 。                  │                              │
├──┼────┼──────────────┼───────────────┤
│ 16 │106 年6 │癸○○以其所持用之門號098126│丙○○共同犯販賣第二級毒品罪，│
│    │月10日下│1800號行動電話與丙○○所持用│處有期徒刑壹年玖月，未扣案之販│
│    │午10時31│之門號0000000000號行動電話聯│賣第二級毒品犯罪所得新臺幣伍佰│
│    │分許    │絡購買第二級毒品甲基安非他命│元沒收之；如全部或一部不能沒收│
│    │        │事宜後，丙○○即推由庚○○前│或不宜執行沒收時，追徵其價額；│
│    │        │往位於高雄市大樹區水寮里之北│扣案之如附表二編號4 至9 所示之│
│    │        │極殿與癸○○交易毒品，並由陳│物均沒收之。                  │
│    │        │斌錡當場交付重量不詳之第二級│庚○○共同犯販賣第二級毒品罪，│
│    │        │毒品甲基安非他命1 包予癸○○│處有期徒刑叁年陸月；扣案之如附│
│    │        │，癸○○則當場交付500 元予陳│表二編號4 至9 所示之物均沒收之│
│    │        │斌錡而完成交易。            │。                            │
├──┼────┼──────────────┼───────────────┤
│ 17 │106 年6 │癸○○以其所持用之門號098126│丙○○共同犯販賣第二級毒品罪，│
│    │月10日下│1800號行動電話與丙○○所持用│處有期徒刑壹年玖月，未扣案之販│
│    │午11時53│之門號0000000000號行動電話聯│賣第二級毒品犯罪所得新臺幣伍佰│
│    │分許    │絡購買第二級毒品甲基安非他命│元沒收之；如全部或一部不能沒收│
│    │        │事宜後，丙○○即推由庚○○前│或不宜執行沒收時，追徵其價額；│
│    │        │往位於高雄市大樹區水寮里之北│扣案之如附表二編號4 至9 所示之│
│    │        │極殿與癸○○交易毒品，並由陳│物均沒收之。                  │
│    │        │斌錡當場交付重量不詳之第二級│庚○○共同犯販賣第二級毒品罪，│
│    │        │毒品甲基安非他命1 包予癸○○│處有期徒刑叁年陸月；扣案之如附│
│    │        │，癸○○則當場交付500 元予陳│表二編號4 至9 所示之物均沒收之│
│    │        │斌錡而完成交易。            │。                            │
├──┼────┼──────────────┼───────────────┤
│ 18 │106 年7 │癸○○以其所持用之門號098126│丙○○犯販賣第二級毒品罪，處有│
│    │月23日下│1800號行動電話與丙○○所持用│期徒刑壹年拾月，未扣案之販賣第│
│    │午9 時38│之門號0000000000號行動電話聯│二級毒品犯罪所得新臺幣壹仟元沒│
│    │分許    │絡購買第二級毒品甲基安非他命│收之；如全部或一部不能沒收或不│
│    │        │事宜後，癸○○即前往丙○○位│宜執行沒收時，追徵其價額；扣案│
│    │        │於高雄市○○區○○街00巷00號│之如附表二編號4 至9 所示之物均│
│    │        │之住處，丙○○當場交付重量不│沒收之。                      │
│    │        │詳之第二級毒品甲基安非他命1 │                              │
│    │        │包予癸○○，癸○○則交付1,00│                              │
│    │        │0 元給丙○○而完成交易。    │                              │
├──┼────┼──────────────┼───────────────┤
│ 19 │106 年7 │甲○○以其所持用之門號096801│丙○○犯販賣第二級毒品罪，處有│
│    │月16日上│8547號行動電話與丙○○所持用│期徒刑壹年拾壹月，未扣案之販賣│
│    │午5 時29│之門號0000000000號行動電話聯│第二級毒品犯罪所得新臺幣壹仟伍│
│    │分許    │絡購買第二級毒品甲基安非他命│佰元沒收之；如全部或一部不能沒│
│    │        │事宜後，甲○○即前往丙○○位│收或不宜執行沒收時，追徵其價額│
│    │        │於高雄市○○區○○街00巷00號│；扣案之如附表二編號4 至9 所示│
│    │        │之住處，丙○○當場交付重量半│之物均沒收之。                │
│    │        │錢之第二級毒品甲基安非他命1 │                              │
│    │        │包予甲○○，甲○○則當場交付│                              │
│    │        │1,500 元給丙○○而完成交易。│                              │
├──┼────┼──────────────┼───────────────┤
│ 20 │106年8月│甲○○以其所持用之門號096801│丁○○犯販賣第二級毒品罪，處有│
│    │13日2時 │8547號行動電話與丁○○所持用│期徒刑叁年柒月；扣案之如附表三│
│    │18分許  │之門號0000000000號行動電話聯│編號3 至5 所示之物均沒收銷燬之│
│    │        │絡購買第二級毒品甲基安非他命│，扣案之如附表三編號6 至8 所示│
│    │        │事宜後，甲○○即前往丁○○位│之物均沒收之。                │
│    │        │於高雄市○○區○○街0 號2 樓│                              │
│    │        │之住處，丁○○當場交付重量1 │                              │
│    │        │錢、價值3,500 元( 起訴書誤載│                              │
│    │        │為7,000 元) 之第二級毒品甲基│                              │
│    │        │安非他命1 包予甲○○而完成交│                              │
│    │        │易，甲○○則尚未給付該包毒品│                              │
│    │        │價金。                      │                              │
├──┼────┼──────────────┼───────────────┤
│ 21 │106 年7 │黃凡玲以其所持用之門號093871│乙○○犯販賣第一級毒品罪，處有│
│    │月11日下│1192號行動電話與乙○○所持用│期徒刑柒年柒月，未扣案之販賣第│
│    │午3 時30│之門號0000000000號行動電話聯│一級毒品犯罪所得新臺幣伍佰元沒│
│    │分許    │絡購買第一級毒品海洛因( 起訴│收之；如全部或一部不能沒收或不│
│    │        │書誤載為第二級毒品甲基安非他│宜執行沒收時，追徵其價額；扣案│
│    │        │命）事宜後，乙○○即前往位於│之如附表四編號1 所示之物沒收之│
│    │        │高雄市○○區○○街000 號之九│。                            │
│    │        │曲郵局，當場交付重量0.05公克│                              │
│    │        │之第一級毒品海洛因( 起訴書誤│                              │
│    │        │載為甲基安非他命）1 包予黃凡│                              │
│    │        │玲，黃凡玲則當場交付500 元予│                              │
│    │        │乙○○而完成交易。          │                              │
├──┼────┼──────────────┼───────────────┤
│ 22 │106 年8 │黃凡玲以其所持用之門號093871│丙○○犯販賣第一級毒品罪，處有│
│    │月5 日下│1192號行動電話與丙○○所持用│期徒刑叁年玖月，未扣案之販賣第│
│    │午6 時29│之門號0000000000號聯絡購買級│一級毒品犯罪所得新臺幣伍佰元沒│
│    │分許    │毒品第一級毒品海洛因( 起訴書│收之；如全部或一部不能沒收或不│
│    │        │誤載為第二級毒品甲基安非他命│宜執行沒收時，追徵其價額；扣案│
│    │        │）後，丙○○即前往位於高雄市│之如附表二編號4 至9 所示之物均│
│    │        │大樹區中興街143 號之九曲郵局│沒收之。                      │
│    │        │，當場交付重量約0.08公克之第│                              │
│    │        │一級毒品海洛因( 起訴書誤載為│                              │
│    │        │甲基安非他命) 1 包予黃凡玲，│                              │
│    │        │黃凡玲則當場交付500 元予余秀│                              │
│    │        │男而完成交易。              │                              │
├──┼────┼──────────────┼───────────────┤
│ 23 │106 年8 │黃凡玲以其所持用之門號093871│丙○○犯販賣第一級毒品罪，處有│
│    │月8 日上│1192號行動電話與丙○○所持用│期徒刑叁年玖月，未扣案之販賣第│
│    │午8 時19│之門號0000000000號聯絡購買級│一級毒品犯罪所得新臺幣伍佰元沒│
│    │分許    │毒品第一級毒品海洛因( 起訴書│收之；如全部或一部不能沒收或不│
│    │        │誤載為第二級毒品甲基安非他命│宜執行沒收時，追徵其價額；扣案│
│    │        │）後，丙○○即前往位於高雄市│之如附表二編號4 至9 所示之物均│
│    │        │大樹區中興街143 號之九曲郵局│沒收之。                      │
│    │        │，當場交付重量0.05公克之第一│                              │
│    │        │級毒品海洛因( 起訴書誤載為甲│                              │
│    │        │基安非他命) 1 包予黃凡玲，黃│                              │
│    │        │凡玲則當場交付500 元予丙○○│                              │
│    │        │而完成交易。                │                              │
├──┼────┼──────────────┼───────────────┤
│ 24 │106 年8 │林志峰前往丙○○位於高雄市大│丙○○犯販賣第一級毒品罪，處有│
│    │月3 日凌│樹區安和街59巷10號之住處，向│期徒刑叁年玖月，未扣案之販賣第│
│    │晨0 時15│丙○○購買第一級毒品海洛因，│一級毒品犯罪所得新臺幣伍佰元沒│
│    │分許    │丙○○即當場交付重量不詳之第│收之；如全部或一部不能沒收或不│
│    │        │一級毒品海洛因1 包予林志峰，│宜執行沒收時，追徵其價額；扣案│
│    │        │林志峰則當場交付500 元予余秀│之如附表二編號5 至9 所示之物均│
│    │        │男而完成交易。              │沒收之。                      │
├──┼────┼──────────────┼───────────────┤
│ 25 │106 年8 │鄭永進前往丙○○位於高雄市大│丙○○犯販賣第一級毒品罪，處有│
│    │月21日下│樹區安和街59巷10號之住處，向│期徒刑叁年玖月，未扣案之販賣第│
│    │午1 時許│丙○○購買第一級毒品海洛因，│一級毒品犯罪所得新臺幣伍佰元沒│
│    │(無譯文)│丙○○當場交付重量不詳之第一│收之；如全部或一部不能沒收或不│
│    │        │級毒品海洛因1 包予鄭永進，鄭│宜執行沒收時，追徵其價額；扣案│
│    │        │永進則交付500 元予丙○○而完│之如附表二編號5 至9 所示之物均│
│    │        │成交易。                    │沒收之。                      │
├──┼────┼──────────────┼───────────────┤
│ 26 │106 年8 │謝建富前往丙○○位於高雄市大│丙○○犯販賣第一級毒品罪，處有│
│    │月23日上│樹區安和街59巷10號之住處，向│期徒刑肆年，未扣案之販賣第一級│
│    │午6 時30│丙○○購買第一級毒品海洛因及│毒品犯罪所得新臺幣肆仟元沒收之│
│    │分許    │第二級毒品甲基安非他命，余秀│；如全部或一部不能沒收或不宜執│
│    │        │男當場交付重量不詳之第一級毒│行沒收時，追徵其價額；扣案之如│
│    │        │品海洛因6 包及第二級毒品甲基│附表二編號1 至3 所示之物均沒收│
│    │        │安非他命1 包予謝建富，謝建富│銷燬之；扣案之如附表二編號5 至│
│    │        │則當場交付4,000 元予丙○○而│9 所示之物均沒收之。          │
│    │        │完成交易。                  │                              │
├──┼────┼──────────────┼───────────────┤
│ 27 │106 年8 │劉權承前往丙○○位於高雄市大│丙○○犯販賣第一級毒品罪，處有│
│    │月23日上│樹區安和街59巷10號之住處，向│期徒刑叁年玖月，未扣案之販賣第│
│    │午6 時許│丙○○購買第一級毒品海洛因，│一級毒品犯罪所得新臺幣伍佰元沒│
│    │        │丙○○當場交付重量不詳之第一│收之；如全部或一部不能沒收或不│
│    │        │毒品海洛因1 包予劉權承，劉權│宜執行沒收時，追徵其價額；扣案│
│    │        │承則當場交付500 元予丙○○而│之如附表二編號5 至9 所示之物均│
│    │        │完成交易。                  │沒收之。                      │
├──┼────┼──────────────┼───────────────┤
│28  │106 年7 │黃慶煌以號碼00-0000000號之電│丙○○共同犯販賣第一級毒品罪，│
│    │月16日下│話撥打丙○○所持用之門號0936│處有期徒刑叁年玖月，未扣案之販│
│    │午6 時57│068442號行動電話，並由丁○○│賣第一級毒品犯罪所得新臺幣肆佰│
│    │分許    │接聽聯絡購買第一級毒品海洛因│元沒收之；如全部或一部不能沒收│
│    │        │事宜後，丁○○即前往位於高雄│或不宜執行沒收時，追徵其價額；│
│    │        │市大樹區無水寮之某全家便利商│扣案之如附表二編號4 至9 所示之│
│    │        │店，當場將丙○○所有置於住處│物均沒收之。                  │
│    │        │內、重量不詳之第一級毒品海洛│丁○○共同犯販賣第一級毒品罪，│
│    │        │因1 包交付予黃慶煌，黃慶煌則│處有期徒刑柒年陸月；扣案之如附│
│    │        │當場交付400 元予丁○○而完成│表二編號4 至9 所示之物均沒收之│
│    │        │交易，丁○○再轉交400 元予余│。                            │
│    │        │秀男。                      │                              │
└──┴────┴──────────────┴───────────────┘
附表二：
┌──┬─────────────┬───┬─────────┐
│編號│    扣押物品名稱及數量    │所有人│     備   註      │
├──┼─────────────┼───┼─────────┤
│ 1  │第一級毒品海洛因玖包( 各含│丙○○│法務部實驗室106 年│
│    │包裝袋壹只，驗前淨重為零點│      │10月18日調科壹字第│
│    │肆玖公克，驗餘淨重為零點肆│      │00000000000 號鑑定│
│    │玖公克) 。                │      │書                │
├──┼─────────────┼───┼─────────┤
│ 2  │第一級毒品海洛因海洛因貳包│丙○○│法務部實驗室106 年│
│    │( 各含包裝袋壹只，驗前淨重│      │10月18日調科壹字第│
│    │為壹點貳零公克，驗餘淨重為│      │00000000000 號鑑定│
│    │壹點壹捌公克，純質淨重為零│      │書                │
│    │點肆捌公克)               │      │                  │
├──┼─────────────┼───┼─────────┤
│ 3  │第二級毒品甲基安非他命1 包│丙○○│凱旋醫院106 年10月│
│    │( 含包裝袋壹只，檢驗前為淨│      │23日高市凱醫驗字第│
│    │重壹點叁壹貳公克、檢驗後淨│      │50239 號濫用藥物成│
│    │重為壹點叁零貳公克)       │      │品檢驗鑑定書      │
├──┼─────────────┼───┼─────────┤
│ 4  │三星廠牌手機壹支（含門號０│丙○○│                  │
│    │九三六０六八四四二號之SIM │      │                  │
│    │卡壹枚，序號：三五二九三三│      │                  │
│    │０八０四五五一二０）      │      │                  │
├──┼─────────────┼───┼─────────┤
│ 5  │糖粉壹包( 扣押筆錄誤載為第│丙○○│法務部實驗室106 年│
│    │一級毒品海洛因壹包，經檢驗│      │10月18日調科壹字第│
│    │未發現含法定毒品成分，驗前│      │00000000000 號鑑定│
│    │淨重為拾點壹玖公克，驗餘淨│      │書                │
│    │重為拾點壹伍公克）。      │      │                  │
├──┼─────────────┼───┼─────────┤
│ 6  │電子磅秤壹臺              │丙○○│                  │
├──┼─────────────┼───┼─────────┤
│ 7  │夾鏈袋叁袋                │丙○○│                  │
├──┼─────────────┼───┼─────────┤
│ 8  │塑膠鏟管壹支              │丙○○│                  │
├──┼─────────────┼───┼─────────┤
│ 9  │葡萄糖粉壹包              │丙○○│                  │
├──┼─────────────┼───┼─────────┤
│ 10 │注射針筒壹支              │丙○○│                  │
├──┼─────────────┼───┼─────────┤
│ 11 │安非他命吸食器壹組        │丙○○│                  │
└──┴─────────────┴───┴─────────┘
附表三：
┌──┬─────────────┬───┬─────────┐
│編號│   扣押物品名稱及數量     │所有人│     備   註      │
├──┼─────────────┼───┼─────────┤
│ 1  │第一級毒品海洛因伍包( 各含│丁○○│法務部實驗室106 年│
│    │包裝袋壹只，驗前淨重為貳點│      │10月18日調科壹字第│
│    │壹貳公克，驗餘淨重為貳點壹│      │00000000000 號鑑定│
│    │壹公克，純質淨重為壹點叁伍│      │書                │
│    │公克)                     │      │                  │
├──┼─────────────┼───┼─────────┤
│ 2  │第一級毒品海洛因海洛因陸包│丁○○│法務部實驗室106 年│
│    │( 各含包裝袋壹只，驗前淨重│      │10月18日調科壹字第│
│    │為零點叁捌公克，驗餘淨重為│      │00000000000 號鑑定│
│    │零點叁柒公克)             │      │書                │
├──┼─────────────┼───┼─────────┤
│ 3  │第二級毒品甲基安非他命壹包│丁○○│凱旋醫院106 年10月│
│    │( 含包裝袋壹只，檢驗前淨重│      │23日高市凱醫驗字第│
│    │為零點叁陸零公克，檢驗後淨│      │50240號濫用藥物成 │
│    │重為零點叁伍零公克)       │      │品檢驗鑑定書      │
├──┼─────────────┼───┼─────────┤
│ 4  │第二級毒品安非他命壹包(含 │丁○○│凱旋醫院106 年10月│
│    │包裝袋壹只，檢驗前淨重為零│      │23日高市凱醫驗字第│
│    │點伍貳肆公克，檢驗後淨重為│      │50240 號濫用藥物成│
│    │零點伍壹肆公克)           │      │品檢驗鑑定書      │
├──┼─────────────┼───┼─────────┤
│ 5  │第二級毒品安非他命壹包( 檢│丁○○│凱旋醫院106 年10月│
│    │含包裝袋壹只，檢驗前淨重為│      │23日高市凱醫驗字第│
│    │零點叁零捌公克，檢驗後淨重│      │50240 號濫用藥物成│
│    │為零點貳玖捌公克)         │      │品檢驗鑑定書      │
├──┼─────────────┼───┼─────────┤
│ 6  │OPPO廠牌手機壹支（序號：八│丁○○│                  │
│    │○○○○○○○○○○○○○│      │                  │
│    │七、○○○○○○○○○○○│      │                  │
│    │四四二九，含門號０九一六一│      │                  │
│    │二０三五０號之SIM 卡壹枚）│      │                  │
├──┼─────────────┼───┼─────────┤
│ 7  │電子磅秤壹臺              │丁○○│                  │
├──┼─────────────┼───┼─────────┤
│ 8  │空夾鏈袋壹包              │丁○○│                  │
├──┼─────────────┼───┼─────────┤
│ 9  │吸食器壹組                │丁○○│                  │
└──┴─────────────┴───┴─────────┘
附表四：
┌──┬─────────────┬───┬─────────┐
│編號│    扣押物品名稱及數量    │所有人│     備   註      │
├──┼─────────────┼───┼─────────┤
│ 1  │HTC 廠牌手機壹支（序號：三│乙○○│                  │
│    │○○○○○○○○○○○○○│      │                  │
│    │一，含門號０九０六二０九八│      │                  │
│    │三四號之S1M 卡壹枚）      │      │                  │
├──┼─────────────┼───┼─────────┤
│ 2  │糖粉叁包（各含包裝袋壹只，│乙○○│法務部實驗室106 年│
│    │經檢驗均未發現含法定毒品成│      │10月18日調科壹字第│
│    │分，合計淨重為玖點肆陸公克│      │00000000000 號鑑定│
│    │，驗餘淨重為玖點叁伍公克，│      │書                │
│    │扣押物品目錄表誤載為第一級│      │                  │
│    │毒品海洛因）              │      │                  │
├──┼─────────────┼───┼─────────┤
│ 3  │電子磅秤壹臺              │乙○○│                  │
├──┼─────────────┼───┼─────────┤
│ 4  │空夾鏈袋壹包              │乙○○│                  │
├──┼─────────────┼───┼─────────┤
│ 5  │ASUS廠牌灰色手機壹支（序號│乙○○│                  │
│    │：000000000000000、0000000│      │                  │
│    │00000000、無SIM卡）       │      │                  │
└──┴─────────────┴───┴─────────┘
附表五：
┌──┬─────────────┬───┐
│編號│    扣押物品名稱及數量    │所有人│
├──┼─────────────┼───┤
│ 1  │殘渣袋捌個                │庚○○│
├──┼─────────────┼───┤
│ 2  │夾鏈袋壹包                │庚○○│
├──┼─────────────┼───┤
│ 3  │電子磅秤壹臺              │庚○○│
├──┼─────────────┼───┤
│ 4  │分裝勺壹支                │庚○○│
├──┼─────────────┼───┤
│ 5  │吸食器壹個                │庚○○│
├──┼─────────────┼───┤
│ 6  │安非他命吸食器壹組        │辛○○│
├──┼─────────────┼───┤
│ 7  │MI廠牌黑色手機壹支（序號：│辛○○│
│    │000000000000000 、含門號09│      │
│    │00000000號之SIM卡壹枚）   │      │
└──┴─────────────┴───┘